臺灣彰化地方法院民事判決　九十一年度重訴字第一七五號
　　原　　　告　　陳忠孝即祭祀公業陳仁棗管理人
　　被　　　告　　Ｏ○○
　　 上　一　人
　　 訴訟代理人　 Ｙ○○
　　 上　十七人
　　 訴訟代理人　 林益輝律師
　　 複　代理人　 ｆ○○
　　 被　　　告　 戊○○
　　　　　　　 　 乙○○○
　　 上　一　人
　　 訴訟代理人　 丙○○
　　 被　　　告　 未○○
　　 訴訟代理人　 宇○
　　 被　　　告　 Ｘ○○
　　 訴訟代理人　 Ｗ○○○
　　 被　　　告　 戌○○○
　　兼上一人
　　訴訟代理人　　丑○○即蔣.
　　被　　　告　　ｄ○○即蔣.
上列當事人間請求拆屋還地事件，業經本院於民國九十五年十二
月廿七日言詞辯論終結，茲判決如下：
    主      文
被告辛○○應將坐落彰化縣埔鹽鄉○○段一○四七地號土地上如
附圖所示Ａ１、Ａ２、同段一０四八地號土地上如附圖所示Ｅ４
、Ｅ５、Ｅ６、Ｅ７、Ｇ４之地上建物拆除，並將上開土地交還
原告。且應給付原告新台幣貳拾玖萬零捌佰肆拾肆元，並自民國
九十一年二月七日起至清償日止，按年息百分之五計算之利息。
及自民國九十一年二月七日起，至交還土地之日止，按年給付原
告新台幣貳萬壹仟柒佰陸拾元。
被告己○○、戊○○應將坐落彰化縣埔鹽鄉○○段一○四八、一
○四八之二地號土地上如附圖所示Ｇ１地上建物拆除，並將上開
土地交還原告。及連帶給付原告新台幣玖萬伍仟捌佰壹拾貳元，
並自民國九十一年二月七日起至清償日止，按年息百分之五計算
之利息。及自民國九十一年二月七日起，至交還土地之日止，按
年連帶給付原告新台幣柒仟壹佰陸拾捌元。
被告Ｔ○○應將坐落彰化縣埔鹽鄉○○段一四一八、一四一八之
一地號土地上如附圖所示Ｉ１地上建物拆除，並將上開土地交還
原告。及給付原告新台幣貳拾萬肆仟壹佰零參元。並自民國九十
一年二月七日起至清償日止，按年息百分之五計算之利息。及自
民國九十一年二月七日起，至交還土地之日止，按年給付原告新
台幣壹萬參仟柒佰貳拾元。
被告午○○○應將坐落彰化縣埔鹽鄉○○段一○四八地號土地上
如附圖所示Ｅ２地上建物拆除，並將上開土地交還原告。及給付
原告新台幣貳萬壹仟參佰捌拾陸元。並自民國九十二年九月十一
日起至清償日止，按年息百分之五計算之利息。及自民國九十二
年九月十一日起，至交還土地之日止，按年給付原告新台幣壹仟
陸佰元。
被告Ｍ○○應將坐落彰化縣埔鹽鄉○○段一○四八地號土地上如
附圖所示Ｅ３地上建物拆除，並將上開土地交還原告。及給付原
告新台幣柒萬肆仟捌佰伍拾參元。並自民國九十一年二月七日起
至清償日止，按年息百分之五計算之利息。及自民國九十一年二
月七日起，至交還土地之日止，按年給付原告新台幣伍仟陸佰元
。
被告Ｐ○○、Ｏ○○、Ｒ○○、Ｑ○○應將坐落彰化縣埔鹽鄉○○段一○五三、一○五四地號土地上如附圖所示Ｌ１、Ｌ２、同
段一○四八、一○四八之一地號土地上如附圖所示Ｇ８、Ｆ５、
Ｇ７、Ｄ３地上建物拆除，並將上開土地交還原告。及連帶給付
原告新台幣伍拾貳萬肆仟陸佰玖拾陸元。並自民國九十一年二月
七日起至清償日止，按年息百分之五計算之利息。及自民國九十
一年二月七日起，至交還土地之日止，按年連帶給付原告新台幣
參萬玖仟壹佰陸拾柒元。
被告申○○應將坐落彰化縣埔鹽鄉○○段一○四八地號土地上如
附圖所示編號Ｄ１、Ｄ２、Ｇ５地上建物拆除，並將上開土地交
還原告。及給付原告新台幣壹拾伍萬陸仟壹佰壹拾伍元。並自民
國九十一年二月七日起至清償日止，按年息百分之五計算之利息
。及自民國九十一年二月七日起，至交還土地之日止，按年給付
原告新台幣壹萬壹仟陸佰捌拾元。
被告黃○○應將坐落彰化縣埔鹽鄉○○段一○四八地號土地上如
附圖所示Ｆ１、Ｆ２、同段一０四八、一０四八之一地號土地上
如附圖所示Ｇ６地上建物拆除，並將上開土地交還原告。及返還
原告新台幣壹拾肆萬玖仟陸佰玖拾玖元。並自民國九十一年二月
七日起至清償日止，按年息百分之五計算之利息。及自民國九十
一年二月七日起，至交還土地之日止，按年給付原告新台幣壹萬
壹仟貳百元。
被告丁○○應將坐落彰化縣埔鹽鄉○○段一○四八地號土地上如
附圖所示Ｇ３地上建物拆除，並將上開土地交還原告。及給付原
告新台幣陸萬伍仟貳佰貳拾玖元。並自民國九十一年二月七日起
至清償日止，按年息百分之五計算之利息。及自民國九十一年二
月七日起，至交還土地之日止，按年給付原告新台幣肆仟捌佰捌
拾元。
被告Ｉ○○應將坐落彰化縣埔鹽鄉○○段一○四七、一○四八地
號土地上如附圖所示Ｂ１地上建物拆除，並將上開土地交還原告
。及給付原告新台幣壹拾壹萬參仟參佰肆拾玖元，並自民國九十
五年八月廿六日起至清償日止，按年息百分之五計算之利息。暨
自民國九十五年八月廿六日起，至交還土地之日止，按年給付原
告新台幣捌仟肆佰捌拾元。
被告未○○應將坐落彰化縣埔鹽鄉○○段一○四八地號土地上如
附圖所示Ｂ２地上建物拆除，並將上開土地交還原告。及給付原
告新台幣捌萬貳仟參佰參拾捌元。並自民國九十一年二月七日起
至清償日止，按年息百分之五計算之利息。及自民國九十一年二
月七日起，至交還土地之日止，按年給付原告新台幣捌仟陸佰貳
拾肆元。
被告地○○、巳○○○應就坐落彰化縣埔鹽鄉○○段一○四七、
一○四八地號土地上如附圖所示編號Ｂ４、Ｂ５、Ｂ６、Ｂ７、
Ｂ８地上建物拆除，並將上開土地交還原告。及連帶給付原告新
台幣貳拾貳萬陸仟陸佰玖拾柒元，並自民國九十五年八月廿六日
起至清償日止，按年息百分之五計算之利息。及自民國九十五年
八月廿六日起，至交還土地之日止，按年給付原告新台幣壹萬陸
仟玖佰陸拾元。
被告地○○、Ｉ○○、Ｇ○○、未○○、巳○○○、Ｆ○○、Ｕ
○○應將坐落彰化縣埔鹽鄉○○段一○四七、一○四八地號土地
上如附圖所示Ｂ３、Ｂ９地上建物拆除，並將上開土地交還原告
。及連帶給付原告新台幣貳萬捌仟捌佰柒拾貳元。並被告Ｇ○○
、未○○各自民國九十一年二月七日起，被告地○○、Ｉ○○、
巳○○○、Ｆ○○各自民國九十五年八月廿六日起，被告Ｕ○○
自民國九十五年九月九日起，均至清償日止，按年息百分之五計
算之利息。及被告Ｇ○○、未○○各自民國九十一年二月七日起
，被告地○○、Ｉ○○、巳○○○、Ｆ○○各自民國九十五年八
月廿六日起，被告Ｕ○○自民國九十五年九月九日起，均至交還
土地之日止，按年連帶給付原告新台幣貳仟壹佰陸拾元。
被告庚○○應將坐落彰化縣埔鹽鄉○○段一○四八地號土地上如
附圖所示Ｇ２地上建物拆除，並將上開土地交還原告。及給付原
告新台幣陸萬伍仟貳佰貳拾玖元。並自民國九十一年二月七日起
至清償日止，按年息百分之五計算之利息。及自民國九十一年二
月七日起，至交還土地之日止，按年給付原告新台幣肆仟捌佰捌
拾元。
被告酉○○應將坐落彰化縣埔鹽鄉○○段一○四八、一○五三、
一○五四、一○五四之一地號土地上如附圖所示Ｆ４、Ｇ９、Ｊ
、Ｋ地上建物拆除，並將上開土地及坐落彰化縣埔鹽鄉○○段一
五四七地號土地、地目田、面積八○○平方公尺交還原告。及給
付原告新台幣捌拾貳萬參仟玖佰陸拾陸元。並自民國九十一年二
月七日起至清償日止，按年息百分之五計算之利息。及自民國九
十一年二月七日起，至交還土地之日止，按年給付原告新台幣陸
萬肆仟伍佰參拾壹元。
被告子○○應將坐落彰化縣埔鹽鄉○○段一四一六、一四一六之
一地號土地上如附圖所示Ｈ１地上建物拆除，並將上開土地交還
原告。及給付原告新台幣捌萬肆仟參佰零肆元。並自民國九十一
年二月九日起至清償日止，按年息百分之五計算之利息。及自民
國九十一年二月九日起，至交還土地之日止，按年給付原告新台
幣陸仟參佰捌拾壹元。
被告施林瑟喬應將坐落彰化縣埔鹽鄉○○段一四一六、一四一六
之一地號土地上如附圖所示Ｈ２、Ｈ３地上建物拆除，並將上開
土地交還原告。及給付原告新台幣貳拾壹萬參仟壹佰零玖元。並
自民國九十一年二月七日起至清償日止，按年息百分之五計算之
利息。及自民國九十一年二月七日起，至交還土地之日止，按年
給付原告新台幣壹萬陸仟陸佰貳拾肆元。
被告Ｘ○○應將坐落彰化縣埔鹽鄉○○段一四一六、一四一六之
一地號土地上如附圖所示Ｈ４地上建物拆除，並將上開土地交還
原告。及給付原告新台幣壹拾玖萬玖仟零參拾伍元。並自民國九
十一年二月八日起至清償日止，按年息百分之五計算之利息。及
自民國九十一年二月七日起，至交還土地之日止，按年給付原告
新台幣壹萬肆仟柒佰參拾陸元。
被告戌○○○應將坐落彰化縣埔鹽鄉○○段一四一八及一四一八
之一地號土地上如附圖所示Ｉ２地上建物拆除，並將上開土地交
還原告。及給付原告新台幣陸萬參仟伍佰陸拾壹元。並自民國九
十三年五月六日起至清償日止，按年息百分之五計算之利息。及
自民國九十三年五月六日起，至交還土地之日止，按年給付原告
新台幣肆仟肆佰捌拾元。
被告玄○○應將坐落彰化縣埔鹽鄉○○段一０五四、一０五四之
一地號土地上如附圖所示編號Ｍ１、Ｍ２地上建物拆除，並將上
開土地交還原告。及給付原告新台幣壹拾柒萬陸仟肆佰壹拾伍元
。並自民國九十一年二月七日起至清償日止，按年息百分之五計
算之利息。及自民國九十一年二月七日起，至交還土地之日止，
按年給付原告新台幣壹萬參仟貳佰參拾柒元。
被告甲○○應將坐落彰化縣埔鹽鄉○○段一０五四及一０五四之
一地號土地上如附圖所示Ｎ１、Ｎ２、Ｎ３、Ｎ４地上建物拆除
，並將上開土地交還原告。及給付原告新台幣肆拾柒萬肆仟肆佰
壹拾捌元。並自民國九十一年二月七日起至清償日止，按年息百
分之五計算之利息。及自民國九十一年二月七日起，至交還土地
之日止，按年給付原告新台幣參萬伍仟伍佰玖拾陸元。
被告辰○○應將坐落彰化縣埔鹽鄉○○段一０五四地號土地上如
圖所示Ｏ、Ｐ地上建物拆除，並將上開土地交還原告。及給付原
告新台幣貳拾陸萬參仟肆佰肆拾肆元。並自民國九十一年二月七
日起至清償日止，按年息百分之五計算之利息。及自民國九十一
年二月七日起，至交還土地之日止，按年給付原告新台幣壹萬玖
仟柒佰柒拾壹元。
被告Ｓ○○應將坐落彰化縣埔鹽鄉○○段一○五四地號土地上如
附圖所示Ｑ地上建物拆除，並將上開土地交還原告。及給付原告
新台幣壹拾肆萬玖仟貳佰捌拾伍元。並自民國九十一年二月七日
起至清償日止，按年息百分之五計算之利息。及自民國九十一年
二月七日起，至交還土地之日止，按年給付原告新台幣壹萬壹仟
貳佰零肆元。
原告其餘之訴駁回。
本判決第一項至第廿四項有關拆屋還地部分之履行期間均為陸個
月。
訴訟費用由上揭被告按附表二所示比例負擔，餘由原告負擔。
本判決原告勝訴部分，於原告依附表一「原告供擔保金額欄」所
示金額供擔保後，得假執行；但被告辛○○、己○○、Ｔ○○、
Ｍ○○、Ｐ○○、Ｏ○○、Ｒ○○、Ｑ○○、黃○○、申○○、
丁○○、庚○○、酉○○、玄○○、甲○○、辰○○、Ｓ○○如
於執行標的物拍定、變賣或物之交付前，依附表一「被告供擔保
金額欄」所示金額，為原告預供擔保，各得免為假執行。
原告其餘假執行之聲請駁回。
    事實及理由
壹、程序方面：
甲、本件被告均受合法通知，惟除被告乙○○○、Ｘ○○、Ｏ○○、Ｐ○○、辛○○、丁○○、庚○○、己○○、Ｔ○○、
    Ｍ○○、Ｒ○○、甲○○、辰○○、Ｓ○○、Ｑ○○、酉○○、申○○、黃○○、玄○○、子○○、戌○○○到場外，
    餘均未於最後言詞辯論期日到場，核無民事訴訟法第三百八
    十六條各款所列情形，爰依原告聲請，由其一造辯論而為判
    決。
乙、本件原告於起訴狀送達後為被告之追加，均應准許，有如下
    述：(一)原告於民國（下同）九十一年三月二十二日具狀追加
    被告Ｑ○○，以其請求拆屋還地及給付不當得利、損害金等
    之基礎事實同一，不甚妨礙訴訟之辯論及終結，被告又未為
    異議而為本案之言詞辯論，經核合於民事訴訟法第二百五十
    五條第一項第一、二款、第七款、第二項規定，應予准許。
    (二)復按共同繼承之遺產在分割前，應為各繼承人公同共有；
    又未為保存登記之違章建築既無從為所有權登記，依民法第
    七百五十九條規定，固無從為分割，且房屋之拆除為一種事
    實上之處分行為，須有事實上之處分權者，始有拆除之權限
    ，是訴請繼承人就公同共有之違章建築予以拆除並返還土地
    者，訴訟標的自屬合一確定，而須將全體繼承人列為共同被
    告，始為適格。本件原告依被告丁○○等人委任訴訟代理人
    林益輝律師於九十二年一月廿七日具狀陳稱：彰化縣溪湖地
    政事務所複丈日期九十一年六月廿七日複丈成果圖即附圖（
    以下簡稱附圖）所示編號Ａ１、Ａ２、Ｅ５建物為林文所建
    ，Ｅ４、Ｅ６、Ｅ７建物為林楷字所建。Ｇ１建物為林錦昆
    所建，Ｉ１、Ｉ３建物為陳建旺所建，Ｅ２建物為陳知哥所
    建，Ｅ１建物為Ｖ○所建，Ｅ３建物為陳福地所建，Ｌ１、
    Ｌ２、Ｇ８、Ｆ８、Ｆ５、Ｇ７、Ｄ３建物為陳雙禧所建，
    Ｄ１、Ｄ２、Ｆ２建物為Ｃ○義所建，Ｆ１建物為陳仁杰所
    建，而前開起造人均已死亡，各該建物為各該起造人之繼承
    人即子孫全體所公同共有等語，乃於九十二年九月四日具狀
    追加上述各該建物起造人之繼承人Ａ○○、Ｄ○○、Ｎ○○
    、Ｃ○、Ｚ○○（誤載為Ｃ○花）、壬○○、Ｈ○、ａ○○
    、癸○○○、戊○○、蔣黃腰、Ｂ○○、午○○○、宙○○
    、亥○○、天○○、卯○、Ｋ○○、Ｌ○○、Ｖ○、Ｊ○○
    、Ｅ○○（原追加林陳運、劉陳秋香、楊陳金梅、賴陳菊娥
    、陳菊女、陳菊丹等六人，嗣因查知彼等已拋棄繼承，故撤
    回起訴）為被告，依上述說明，經核符合民事訴訟法第二百
    五十五條第一款第五款規定，亦應准許。(三)原告主張如附圖
    所示Ｂ１之建物係被告Ｇ○○之父陳龍波所蓋，陳龍波於六
    十二年七月四日死亡，應由其妻Ｉ○○、子Ｇ○○、Ｆ○○
    、Ｕ○○繼承，故追加該三人為被告；陳約於五十六年九月
    六日死亡後，其繼承人為巳○○○及地○○，爰追加二人為
    被告，（參九十五年六月十五日所提民事準備狀、同年六月
    廿一日提民事聲明並追加被告狀），同上述(二)之理由，亦均
    應准許。
丙、原告起訴後就請求返還不當得利、損害金之金額，因計算準
    據不同致迭有變更如附件一至附件五，核其變更內容均屬應
    受判決事項之擴張或減縮，依民事訴訟法第二百五十五條第
    一項第三款規定，亦應准許。
丁、按當事人死亡者，訴訟程序在有繼承人、遺產管理人或其他
    依法令應續行訴訟之人承受其訴訟以前當然停止；當事人喪
    失訴訟能力或法定代理人死亡或其代理權消滅者，訴訟程序
    在有法定代理人或取得訴訟能力之本人，承受其訴訟以前當
    然停止；承受訴訟人，於得為承受時，應即為承受之聲明；
    他造當事人亦得聲明承受訴訟。民事訴訟法第一百六十八條
    、第一百七十條、第一百七十五條分別定有明文。本件訴訟
    繫屬中，祭祀公業陳仁棗原管理人即原告陳忠孝、陳明燃、
    陳錫祥三人因任期屆滿卸任，另由該祭祀公業派下大會於九
    十四年十二月廿四日改選，推選由陳忠孝、陳錫維、陳浤河
    三人繼任為管理人，業經彰化縣埔鹽鄉公所准予備查，及彰
    化縣溪湖地政事務所辦畢管理人變更登記，彼等並於九十五
    年二月十六日具狀聲明承受訴訟乙節，業據提出聲明承受訴
    訟狀、彰化縣埔鹽鄉公所九十五年一月十六日鹽鄉民字第０
    九五００００五六四號函、系爭土地所有權狀（均影本）在
    卷可稽；又被告蔣黃腰於九十二年五月十一日死亡，原告於
    九十五年四月十日具狀聲明由蔣黃腰之繼承人丑○○、莊晨
    生、莊晨香、寅○○○、ｂ○○、ｃ○○承受訴訟，經核均
    與前揭規定相符，均應予准許。
戊、被告酉○○、黃○○、申○○、玄○○雖以：原告陳忠孝、
    陳明燃、陳錫祥等人祭祀公業陳仁棗管理人之身分，是否透
    過合法程序產生？事關彼等有無擔任本件訴訟原告之資格，
    應予查明，在彼等提出證據嚴格證明前，被告否認彼等三人
    擔任原告之資格；又原告主張祭祀公業陳仁棗九十三年二月
    廿九日召開的派下大會，因委任出席者，有者委任非派下員
    ，有者未附委託者，有者一人受數人委託而違反人民團體法
    ，扣除這些，實際出席人數未達半數以上，因此所為決議及
    選舉管理人、選舉房長均無效乙節，然未具體說明何位派下
    員委託任何位非派下員？何人未提出委託書？何派下員受多
    人委託？是違反何項法律？開會資料何人保管？委託書為何
    會不見蹤影？未提出委託書何得以參與開會？均啟人疑竇等
    語抗辯，惟按臺灣之祭祀公業並無當事人能力，故關於祭祀
    公業之訴訟，應由其派下全體起訴或被訴，但設有管理人者
    ，得以該管理人名義起訴或被訴（最高法院七十四年度臺上
    字第一三五九號判例）。復按訴訟標的之法律關係，於確定
    之終局判決中經裁判者，當事人之一造以該確定判決之結果
    為基礎，於新訴訟用作攻擊防禦方法時，他造應受其既判力
    之拘束，不得以該確定判決言詞辯論終結前，所提出或得提
    出而未提出之其他攻擊防禦方法為與該確定判決意旨相反之
    主張，法院亦不得為反於確定判決意旨之裁判（最高法院四
    十二年度台上字第一三０六號、三十年上字第八號判例參照
    ）。查被告酉○○、黃○○、申○○、玄○○四人前對陳忠
    孝、陳錫祥、陳明燃三人起訴，請求確認彼等所執大正八年
    五月之「管理人選任書」及大正八年六月之「承諾書」為真
    正，並請求確認陳忠孝、陳錫祥、陳明燃三人對祭祀公業陳
    仁棗之管理權不存在，經本院以九十二年度訴字第一一八號
    、台灣高等法院台中分院九十二年度上字第二八九號民事判
    決敗訴確定，依上揭最高法院四十二年度台上字第一三０六
    號、三十年上字第八號判例要旨，被告酉○○、黃○○、申
    ○○、玄○○四人於本件藉詞「雖然之前，在台灣高等法院
    台中分院九十二年上字第二八九號事件，酉○○等曾訴請確
    認陳忠孝三人對祭祀公業陳仁棗之管理權不存在，當時酉○○等人的主張是：陳忠孝等三人均非祭祀公業陳仁棗之派下
    員，故其等不能為祭祀公業管理人；但是，今天在此答辯狀
    中，酉○○是主張：陳忠孝等三人當時當選第一任管理人時
    ，其選舉程序也有如陳忠孝所述『有者委任非派下員，有者
    未附委託書，有者一人受數人委託而違人團法，扣除這些，
    實際出席人數未達半數以上，因此所為決議及選舉管理人，
    選舉房長均無效』之情形」云云，抗辯陳忠孝、陳錫祥、陳
    明燃三人非祭祀公業陳仁棗之管理人，即屬無據；況祭祀公
    業九十年三月十八日派下大會召開情形，當時派下員總人數
    有六十六人，出席四十六人，其中陳忠仁、陳忠新、陳忠生
    三人均委任陳忠生，陳忠喜、陳忠啟、陳忠榮三人均委任陳
    忠吉，以一派下員僅得受一派下員之委任，其中四人委任不
    生效力；又陳洽和委任非派下員陳永松出席，亦不生效力（
    參照下列已、所述），是該次派下員大會有效出席人數四十
    一人，已超過派下員半數以上之出席等情，有原告提出公業
    派下大會九十年三月十八日會議紀錄、簽到簿及委任書影本
    附卷可稽（參本件第四卷卷宗），亦無被告上開所稱實際出
    席人數未達半數以上之情形，即陳忠孝、陳錫祥、陳明燃三
    人以祭祀公業管理人之名義起訴，並無不合。
已、被告丁○○人等十七人復爭執：陳忠孝、陳錫維、陳浤河三
    人以公業管理人身分聲明承受訴訟，並不合法，蓋祭祀公業
    陳仁棗之管理人任期均三年，於九十年三月十八日選出陳忠
    孝、陳明燃、陳錫祥三人為管理人，於九十三年二月（被告
    誤載為三月）廿九日因任期屆滿而改選陳忠孝、酉○○、陳
    錫維等三人為管理人，任期未屆三年，即又於九十四年十二
    月廿四日再召開派下員大會改選管理人為陳忠孝、陳錫維、
    陳浤河，改選程序已違反人民團體法；且九十三年二月廿九
    日派下員大會選舉管理人前，並無人提動議請求清查出席在
    場人數，故該日之管理人選舉並無因人數不足而致選舉管理
    人無效之情，原告此以為由於九十四年十二月廿四日再召開
    派下員大會另選管理人，其召集程序及所為決議並改選管理
    人均有違人民團體法、人民團體選舉罷免法，其選舉應為無
    效，祭祀公業之管理人仍應以九十三年二月廿九日改選之陳
    忠孝、酉○○、陳錫維三人辦理承受訴訟始為適法。又祭祀
    公業為民間之祭祀團體，與人民團體之性質不相同，原告主
    張其召開派下員大會及改選管理人均依人民團體法規定，殊
    有疑義，本件祭祀公業並無章程、規約或其他約定，已經原
    告陳忠孝自認在卷，依司法院六十一年六月廿七日（６１）
    函民決字第五０九九號函、六十四年七月廿三日台（６４）
    函民字第四四八三號函示意旨，祭祀公業陳仁棗之管理人之
    選任當應受民法第八百二十八條第二項之規定限制，即祭祀
    公業管理人之選任應得公同共有人全體之同意，原告所提九
    十四年十二月廿四日之改選管理人未得全體公同共有人同意
    ，其選任亦為無效云云。按有關祭祀公業管理人之選任暨派
    下員會議之決議，俱屬私權範圍，如有爭執，應依民事訴訟
    程序解決，行政機關無從論斷，鄉公所之准予備查僅屬形式
    上之審查，並無實質確定私權之效力（最高法院八十九年度
    台上字第一二二０民事判決參照），是本院自得就原告陳忠
    孝、陳錫維、陳浤河三人是否確係系爭公業之現任管理人而
    為實體上之審究，不因該三人已經函報彰化縣埔鹽鄉公所准
    予備查，並經彰化縣溪湖地政事務所辦畢管理人變更登記而
    受限。復按台灣之祭祀公業屬某死亡者後裔公同共有祀產之
    總稱，與人民團體之性質並不相同，無適用人民團體法之餘
    地，原告主張依人民團體法規定選舉祭祀公業管理人及被告
    以祭祀公業陳仁棗九十四年十二月廿四日選舉管理人未依人
    民團體法、人民團體選舉罷免法規定自屬無效云云，均不足
    採。再者，公同共有物之管理權與公同共有物本身之權利有
    別，而民法第八百二十八條第二項所定應得公同共有人全體
    之同意者，係指對公同共有物本身之權利而言 (最高法院五
    十四年台上字第二○三五號判例參照），倘認祭祀公業選任
    管理人依民法第八百二十八條第二項之規定，應得公同共有
    人之全體同意，處茲工商業發達，人口流動性高之社會狀態
    ，殊多障礙，徒致祭祀公業事務之停滯，對祭祀公業派下全
    員均有不利，實非所宜，是除關於解散公業之決議，若祭祀
    公業規約有特別規定外，參酌台灣民事習慣調查報告，應經
    全體派下員之同意，其決議始生效力，至其他事項或選任管
    理人事宜，若有規約以規約定之，無規約以習慣定之（最高
    法院六十九年台上字第八八三號判決參照）。本件，有關祭
    祀公業管理人選任事宜，祭祀公業陳仁棗並未訂立規約乙節
    為二造所不爭，且原告亦未舉證有何特別習慣，現行法令復
    乏特別規定，自應依會議規範第四條第一項第一款、第五十
    八條第一項規定，由全體派下員過半數之出席，出席派下員
    過半數之決議行之，而選舉管理人。至於祭祀公業派下員大
    會出席及委任問題：派下員不克出席派下員大會時，依民
    法第五百二十八條規定，自可授權其他派下員參加，惟為避
    免受委任人接受委任之人數太多，致派下員大會召開及決議
    流於形式，每一派下員受委任之人數自應酌加限制，惟以幾
    人為限，會議規範及國父民權初步就此未特別規定，參酌人
    民團體選舉罷免辦法第九條規定，每一派下員受委任之人數
    自以一人為限。派下員可否委託非派下員出席派下大會參
    與議決及選舉管理人？參酌「台灣民事習慣調查報告」第七
    百二十八、七百二十九頁，不得委由非派下員出席，若委由
    非派下員出席，應解為不生委任效力（另有內政部七十九年
    五月三日台內民字第七九七四一六號函、八十二年二月六日
    台內民字第八二０一四三五號函、九十三年十二月廿日內授
    中民字第０九三０００九三七０號函可參）。準此，依彰化
    縣埔鹽鄉公所九十五年二月十七日函送祭祀公業陳仁棗派下
    員名冊及原告所提祭祀公業九十三年二月廿九日、九十四年
    十二月廿四日派下大會會議紀錄、委任書、出席簽到簿影本
    （均附於本件卷第四卷）觀之，祭祀公業陳仁棗於九十三年
    二月廿九日召開派下員大會，當時派下員總人數六十八人（
    陳忠仁九十一年五月廿一日死亡，由陳守煌、陳守煒、陳守
    滿繼承），出席人數三十六人（包括委任出席），其中陳守
    煌、陳守煒、陳守滿均委任陳忠孝，應扣除二席，陳忠俊、
    陳江海均委任陳明燃，應扣除一席，陳木泉、陳瑞哲均委任
    陳嘉宏，應扣除一席，陳忠良委任陳六郎未附委任書，扣一
    席，陳慶印、陳慶傳、陳慶上均委託陳慶元應扣除二席，被
    告玄○○委任非派下員丁素珍無效，應扣一席，委任無效者
    共八人，故有效出席僅二十八人，未達派下半數以上，故該
    次派下大會之決議及選舉（包括選舉酉○○、陳忠孝、陳錫
    維為管理人部分）均無效。祭祀公業九十四年十二月廿四日
    召開派下大會，當時派下員總人數七十人（陳慶賀九十三年
    四月六日死亡，由陳忠泰、陳忠信、陳中興繼承），出席人
    數三十八人（包括委任出席十五人），超過派下員人數半數
    出席，（被告酉○○、黃○○、申○○、玄○○並均親自出
    席與會），並經半數通過改選陳錫維、陳浤河、陳忠孝為管
    理人，核屬合法產生，彼等三人以公業管理人身分聲明承受
    訴訟，自屬有據，被告丁○○等人此部分抗辯並不足取。
貳、實體方面─
甲、原告方面：
一、聲明：
    (一)被告辛○○、庚○○、丁○○、己○○、戊○○、甲○○
      、丑○○、ｄ○○、ｅ○○、寅○○○、ｂ○○、ｃ○○
      、Ｂ○○，應就坐落彰化縣埔鹽鄉○○段一０四七、一０
      四八地號如附圖A1、A2、E5地上建物拆除，將土地交還原
      告。及連帶返還原告新台幣（下同）三十萬四千七百零五
      元之不當得利，並自起訴狀繕本送達被告之翌日起，至清
      償日止，按年息百分之五計付利息。及連帶自起訴狀繕本
      送達被告之翌日起，至交還土地之日止，每年給付原告二
      萬三千八百四十元之損害金。
    (二)被告辛○○、庚○○、丁○○、己○○、戊○○，應就坐
      落彰化縣埔鹽鄉○○段一０四八地號，如附圖E4、E6、E7
      地上建物拆除，將土地交還原告。及連帶返還原告十一萬
      零四百三十元之不當得利。並自起訴狀繕本送達被告之翌
      日起，至清償日止，按年息百分之五計付利息。及連帶自
      起訴狀繕本送達被告之翌日起，至交還土地之日止，每年
      給付原告八千六百四十元之損害金。
    (三)被告己○○、戊○○，應就坐落彰化縣埔鹽鄉○○段一０
      四八、一０四八之二地號，如附圖G1地上建物拆除，將土
      地交還原告。及連帶返還原告十三萬零八百八十元之不當
      得利。並自起訴狀繕本送達被告之翌日起，至清償日止，
      按年息百分之五計付利息。及連帶自起訴狀繕本送達被告
      之翌日起，至交還土地之日止，每年給付原告一萬零二百
      四十元之損害金。
    (四)被告午○○○、宙○○、Ｔ○○、亥○○、天○○，應就
      坐落彰化縣埔鹽鄉○○段一四一八、一四一八之一地號，
      如附圖I1、I3地上建物拆除，將土地交還原告。及連帶返
      還原告二十八萬一千一百五十二元之不當得利。並自起訴
      狀繕本送達被告之翌日起，至清償日止，按年息百分之五
      計付利息。及連帶自起訴狀繕本送達被告之翌日起，至交
      還土地之日止，每年給付原告二萬零七百二十元之損害金
      。
    (五)被告午○○○、宙○○、Ｔ○○、亥○○、卯○、天○○
      、Ｋ○○、Ｌ○○，應就坐落彰化縣埔鹽鄉○○段一０四
      八地號，如附圖E2地上建物拆除，將土地交還原告。及連
      帶返還原告四萬零九百元之不當得利。並自起訴狀繕本送
      達被告之翌日起，至清償日止，按年息百分之五計付利息
      。及連帶自起訴狀繕本送達被告之翌日起，至交還土地之
      日止，每年給付原告三千二百元之損害金。
    (六)被告Ｖ○應就坐落彰化縣埔鹽鄉○○段一０四八地號，如
      附圖E1地上建物拆除，將土地交還原告。及返還原告十五
      萬五千四百二十元之不當得利。並自起訴狀繕本送達被告
      之翌日起，至清償日止，按年息百分之五計付利息。及自
      起訴狀繕本送達被告之翌日起，至交還土地之日止，每年
      給付原告一萬二千一百六十元之損害金。
    (七)被告Ｖ○、Ｍ○○、Ｊ○○、Ｅ○○，應就坐落彰化縣埔
      鹽鄉○○段一０四八地號，如附圖E3地上建物拆除，將土
      地交還原告。及連帶返還原告十四萬三千一百五十元之不
      當得利。並自起訴狀繕本送達被告之翌日起，至清償日止
      ，按年息百分之五計付利息。及連帶自起訴狀繕本送達被
      告之翌日起，至交還土地之日止，每年給付原告一萬一千
      二百元之損害金。
    (八)被告Ｐ○○、Ｏ○○、Ｒ○○、Ｑ○○，應就坐落彰化縣
      埔鹽鄉○○段一０五三、一０五四、一０四八、一０四八
      之一地號，如附圖L1、L2、G8、F8、F5、G7、D3地上建物
      拆除，將土地交還原告。及連帶返還原告一百萬二千三百
      九十一元之不當得利。並自起訴狀繕本送達被告之翌日起
      ，至清償日止，按年息百分之五計付利息。及連帶自起訴
      狀繕本送達被告之翌日起，至交還土地之日止，每年給付
      原告七萬八千三百三十四元之損害金。
    (九)被告Ａ○○、黃○○、申○○、玄○○、Ｄ○○、Ｎ○○
      ，應就坐落彰化縣埔鹽鄉○○段一０四八地號，如附圖D1
      、D2、F2地上建物拆除，將土地交還原告。及連帶返還原
      告二十一萬零六百三十五元之不當得利。並自起訴狀繕本
      送達被告之翌日起，至清償日止，按年息百分之五計付利
      息。及連帶自起訴狀繕本送達被告之翌日起，至交還土地
      之日止，每年給付原告一萬六千四百八十元之損害金。
    (十)被告Ａ○○、黃○○、申○○、玄○○、Ｄ○○、Ｎ○○
      、酉○○、Ｃ○、Ｚ○○、壬○○、Ｈ○、ａ○○、癸○○○，應就坐落彰化縣埔鹽鄉○○段一０四八地號，如附
      圖F1地上建物拆除，將土地交還原告。及連帶返還原告十
      三萬四千九百七十元之不當得利。並自起訴狀繕本送達被
      告之翌日起，至清償日止，按年息百分之五計付利息。及
      連帶自起訴狀繕本送達被告之翌日起，至交還土地之日止
      ，每年給付原告一萬零五百六十元之損害金。
    (十一)被告丁○○應就坐落彰化縣埔鹽鄉○○段一０四八地號，
      如附圖G3地上建物拆除，將土地交還原告。及返還原告十
      二萬四千七百四十五元之不當得利。並自起訴狀繕本送達
      被告之翌日起，至清償日止，按年息百分之五計付利息。
      及自起訴狀繕本送達被告之翌日起，至交還土地之日止，
      每年給付原告九千七百六十元之損害金。
    (十二)被告辛○○應就坐落彰化縣埔鹽鄉○○段一０四八地號，
      如附圖G4地上建物拆除，將土地交還原告。及返還原告十
      四萬一千一百零五元之不當得利。並自起訴狀繕本送達被
      告之翌日起，至清償日止，按年息百分之五計付利息。及
      自起訴狀繕本送達被告之翌日起，至交還土地之日止，每
      年給付原告一萬一千零四十元之損害金。
    (十三)被告己○○應就坐落彰化縣埔鹽鄉○○段一０四七地號，
      如附圖A3地上建物拆除，將土地交還原告。及返還原告四
      萬四千九百九十元之不當得利。並自起訴狀繕本送達被告
      之翌日起，至清償日止，按年息百分之五計付利息。及自
      起訴狀繕本送達被告之翌日起，至交還土地之日止，每年
      給付原告三千五百二十元之損害金。
    (十四)被告Ｉ○○、Ｇ○○、Ｆ○○、Ｕ○○應就坐落彰化縣埔
      鹽鄉○○段一０四七、一０四八地號，如附圖B1地上建物
      拆除，將土地交還原告。及返還原告二十一萬六千七百七
      十元之不當得利。並自起訴狀繕本送達被告之翌日起，至
      清償日止，按年息百分之五計付利息。及自起訴狀繕本送
      達被告之翌日起，至交還土地之日止，每年給付原告一萬
      六千九百六十元之損害金。
    (十五)被告未○○應就坐落彰化縣埔鹽鄉○○段一０四八地號，
      如附圖B2地上建物拆除，將土地交還原告。及返還原告十
      五萬七千四百六十五元之不當得利。並自起訴狀繕本送達
      被告之翌日起，至清償日止，按年息百分之五計付利息。
      及自起訴狀繕本送達被告之翌日起，至交還土地之日止，
      每年給付原告一萬二千三百二十元之損害金。
    (十六)被告地○○、巳○○○應就坐落彰化縣埔鹽鄉○○段一０
      四七、一０四八地號，如附圖B4、B5、B6、B7、B8地上建
      物拆除，將土地交還原告。及返還原告四十三萬三千五百
      四十元之不當得利，並自起訴狀繕本送達被告之翌日起，
      至清償日止，按年息百分之五計付利息。及自起訴狀繕本
      送達被告之翌日起，至交還土地之日止，每年給付原告三
      萬三千九百二十元之損害金。
    (十七)被告地○○、Ｉ○○、Ｇ○○、未○○、巳○○○、Ｆ○○、Ｕ○○，應就坐落彰化縣埔鹽鄉○○段一０四七、一
      ０四八地號，如附圖B3、B9地上建物拆除，將土地交還原
      告。及連帶返還原告五萬五千二百十五元之不當得利。並
      自起訴狀繕本送達被告之翌日起，至清償日止，按週年利
      率百分之五計付利息。及連帶自起訴狀繕本送達被告之翌
      日起，至交還土地之日止，每年給付原告四千三百二十元
      之損害金。
    (十八)被告申○○應就坐落彰化縣埔鹽鄉○○段一０四八地號，
      如附圖G5地上建物拆除，將土地交還原告。及返還原告十
      三萬二千九百二十五元之不當得利。並自起訴狀繕本送達
      被告之翌日起，至清償日止，按年息百分之五計付利息。
      及自起訴狀繕本送達被告之翌日起，至交還土地之日止，
      每年給付原告新台幣一萬零四百元之損害金。
    (十九)被告庚○○應就坐落彰化縣埔鹽鄉○○段一０四八地號，
      如附圖G2地上建物拆除，將土地交還原告。及返還原告十
      二萬四千七百四十五元之不當得利。並自起訴狀繕本送達
      被告之翌日起，至清償日止，按年息百分之五計付利息。
      及自起訴狀繕本送達被告之翌日起，至交還土地之日止，
      每年給付原告九千七百六十元之損害金。
    (二十)被告Ｐ○○應就坐落彰化縣埔鹽鄉○○段一０四八地號，
      如附圖F3地上建物拆除，將土地交還原告。及返還原告二
      萬八千六百三十元之不當得利。並自起訴狀繕本送達被告
      之翌日起，至清償日止，按年息百分之五計付利息。及自
      起訴狀繕本送達被告之翌日起，至交還土地之日止，每年
      給付原告二千二百四十元之損害金。
    被告酉○○應就坐落彰化縣埔鹽鄉○○段一０四八、一０
      四八之一、一０五三、一０五四、一０五四之一、一０四
      八之一地號，如附圖F4、G9、J、K地上建物拆除，將土地
      交還原告。及返還原告一百十八萬零九千三百六十六元之
      不當得利。並自起訴狀繕本送達被告之翌日起，至清償日
      止，按年息百分之五計付利息。及自起訴狀繕本送達被告
      之翌日起，至交還土地之日止，每年給付原告九萬零六百
      六十二元之損害金。
    被告酉○○、黃○○、申○○，應就坐落彰化縣埔鹽鄉○○段一０四八地號，如附圖F6、F7地上建物拆除，將土地
      交還原告。及連帶返還原告一萬四千三百十五元之不當得
      利。並自起訴狀繕本送達被告之翌日起，至清償日止，按
      年息百分之五計付利息。及連帶自起訴狀繕本送達被告之
      翌日起，至交還土地之日止，每年給付原告一千一百二十
      元之損害金。
    被告黃○○應就坐落彰化縣埔鹽鄉○○段一０四八、一０
      四八之一地號，如附圖G6地上建物拆除，將土地交還原告
      。及返還原告十萬六千三百四十元之不當得利。並自起訴
      狀繕本送達被告之翌日起，至清償日止，按年息百分之五
      計付利息。及自起訴狀繕本送達被告之翌日起，至交還土
      地之日止，每年給付原告八千三百二十元之損害金。
    被告子○○應就坐落彰化縣埔鹽鄉○○段一四一六及一四
      一六之一地號，如附圖H1地上建物拆除，將土地交還原告
      。及返還原告十六萬一千九百十六元之不當得利。並自起
      訴狀繕本送達被告之翌日起，至清償日止，按年息百分之
      五計付利息。及自起訴狀繕本送達被告之翌日起，至交還
      土地之日止，每年給付原告一萬二千七百六十二元之損害
      金。
    被告施林瑟喬應就坐落彰化縣埔鹽鄉○○段一四一六及一
      四一六之一地號，如附圖H2、H3地上建物拆除，將土地交
      還原告。及返還原告新台幣四十萬九千九百元之不當得利
      。並自起訴狀繕本送達被告之翌日起，至清償日止，按年
      息百分之五計付利息。及自起訴狀繕本送達被告之翌日起
      ，至交還土地之日止，每年給付原告三萬三千二百四十七
      元之損害金。
    被告Ｘ○○應就坐落彰化縣埔鹽鄉○○段一四一六及一四
      一六之一地號，如附圖H4地上建物拆除，將土地交還原告
      。及返還原告三十八萬一千八百七十八元之不當得利。並
      自起訴狀繕本送達被告之翌日起，至清償日止，按年息百
      分之五計付利息。及自起訴狀繕本送達被告之翌日起，至
      交還土地之日止，每年給付原告二萬九千四百七十三元之
      損害金。
    被告戌○○○應就坐落彰化縣埔鹽鄉○○段一四一八及一
      四一八之一地號，如附圖I2地上建物拆除，將土地交還原
      告。及返還原告新台幣十二萬一千三百二十八元之不當得
      利。並自起訴狀繕本送達被告之翌日起，至清償日止，按
      年息百分之五計付利息。及自起訴狀繕本送達被告之翌日
      起，至交還土地之日止，每年給付原告八千九百六十元之
      損害金。
    被告玄○○應就坐落彰化縣埔鹽鄉○○段一０五四及一０
      五四之一地號，如附圖M1、M2地上建物拆除，將土地交還
      原告。及返還原告三十三萬八千二百四十五元之不當得利
      。並自起訴狀繕本送達被告之翌日起，至清償日止，按年
      息百分之五計付利息。及自起訴狀繕本送達被告之翌日起
      ，至交還土地之日止，每年給付原告二萬六千四百七十四
      元之損害金。
    被告甲○○應就坐落彰化縣埔鹽鄉○○段一０五四及一０
      五四之一地號，如附圖N1、N2、N3、N4地上建物拆除，將
      土地交還原告。及返還原告九十萬九千六百零五元之不當
      得利。並自起訴狀繕本送達被告之翌日起，至清償日止，
      按年息百分之五計付利息。及自起訴狀繕本送達被告之翌
      日起，至交還土地之日止，每年給付原告七萬一千一百九
      十四元之損害金。
    被告辰○○應就坐落彰化縣埔鹽鄉○○段一０五四地號，
      如附圖O、P地上建物拆除，將土地交還原告。及返還原告
      五十萬五千二百元之不當得利。並自起訴狀繕本送達被告
      之翌日起，至清償日止，按年息百分之五計付利息。及自
      起訴狀繕本送達被告之翌日起，至交還土地之日止，每年
      給付原告三萬九千五百四十二元之損害金。
    被告Ｓ○○應就坐落彰化縣埔鹽鄉○○段一０五四地號，
      如附圖Q地上建物拆除，將土地交還原告。及返還原告二
      十八萬六千二百八十元之不當得利。並自起訴狀繕本送達
      被告之翌日起，至清償日止，按年息百分之五計付利息。
      及自起訴狀繕本送達被告之翌日起，至交還土地之日止，
      每年給付原告二萬二千四百零七元之損害金。
    被告酉○○應就坐落彰化縣埔鹽鄉○○段一五四七地號田
      面積八００平方公尺交還原告，及返還原告三十六萬二千
      四百元之不當得利。並自起訴狀繕本送達被告之翌日起，
      至清償日止，按年息百分之五計付利息。及自起訴狀繕本
      送達被告之翌日起，至交還土地之日止，每年給付原告三
      萬七千七百六十元之損害金。
    訴訟費用由被告負擔。
    本件判決請准原告提供擔保，宣告得為假執行。
二、陳述：
  (一)緣坐落彰化縣埔鹽鄉○○段一○四七地號（地目雜、面積六
    九三平方公尺）、一０四八地號（地目建、面積一八五六平
    方公尺）、一０四八之一地號（地目建、面積三十七平方公
    尺）、一０四八之二地號（地目建、面積二平方公尺）、一
    ０五三地號（地目雜、面積七六平方公尺）、一０五四地號
    （地目旱、面積七四一平方公尺）、一０五四─一地號（地
    目旱、面積二一八平方公尺）、一四一六地號（地目建、面
    積八五平方公尺）、一四一六─一地號（地目建、面積九四
    平方公尺）、一四一八地號（地目建、面積三０平方公尺）
    、一四一八之一地號（地目建、面積三０平方公尺）、一五
    四七地號（地目田、面積八００平方公尺）等十一筆土地（
    以下簡稱系爭十一筆土地）為原告祭祀公業陳仁棗所有，詎
    被告等人所有之房屋分別占用系爭土地如彰化縣溪湖地政事
    務所九十一年六月二十七日複丈成果圖（以下簡稱附圖）所
    示位置及面積，均屬無權占有，原告爰依民法第七百六十七
    條規定，請求被告等人應將如聲明所示分別占有使用之地上
    物拆除，並將系爭土地交還原告。
  (二)被告等人占有使用系爭土地，並無法律上之原因而受有利益
    ，致原告受有損害，原告自得依民法第一百七十九條規定，
    請求被告等人返還由本件起訴日（原告於九十一年一月三十
    一日具狀起訴）往前推算計十五年之不當得利，其金額按土
    地申報總價額（年息）百分之十計算如後附件五之附表二標
    準，並請求自本件起訴狀繕本送達被告之翌日起至清償日止
    ，按週年利率百分之五計算之利息；及請求自本件起訴狀繕
    本送達被告之翌日起至交還土地日止，給付原告損害金。
  (三)對被告所為抗辯之陳述：
    1.被告業於九十二年一月廿七日答辯狀自認系爭土地建物為
      其本人或前輩所建，地上物起造人林文等人有雖已死亡者
      ，然各該地上物依法應為各該起造人之繼承人全體公同共
      有，自應由各該起造人之繼承人全體負拆除地上物並返還
      系爭土地之責。
　　2.被告等人除酉○○、黃○○、申○○、玄○○為原告之派
      下員外，其餘被告均非派下員，此觀鈞院八十六年度重訴
      字第一六○號判決自明，被告酉○○等四人雖就同一事實
      再提起確認證書真正之訴，擬排除陳忠孝等六十四人之派
      下權，亦經鈞院以九十二年度訴字第一一八號判決駁回。
      被告酉○○、黃○○、申○○、玄○○雖為派下員，然其
      等未經全體派下員之同意，擅自占有使用系爭土地，仍屬
      無權占有。
    3.原告否認與被告間有何買賣或租賃關係存在。被告Ｇ○○
      雖辯稱如附圖Ｂ１所示房屋係其母Ｉ○○所建，但未舉證
      以實其說，且其於九十二年一月六日之答辯狀理由二自認
      其與原告祖先有買賣而有事實上占有，自無解於拆屋還地
      之責任；至其縱有買賣之事證，亦非與公業買賣，故對本
      公業亦不生效力，不得以該買賣關係對原告主張其係有權
      占有系爭土地。另被告Ｘ○○、子○○主張其有租賃關係
      ，但未舉證以實其說。被告戌○○○亦主張其有租權，付
      租予酉○○，但為酉○○否認，且酉○○無權代表本公業
      出租或收租。被告Ｔ○○亦主張其父向陳仁杰承租，並提
      出同意書影本為證，惟細閱該同意書，所列派下均非本公
      業派下，陳仁杰雖為派下員之一，但未經派下全體授權，
      其出租自對本公業不生效力。陳仁杰雖依管理人選任書而
      於台灣光復時向地政機關申報其為管理人，但酉○○等人
      依該管理人選任書另起訴確認證書真偽事件，業經三審判
      決其敗訴確定，故該選任書自非真正，陳仁杰於三十五年
      據以申報其為管理人，顯非合法。光復當初土地總登記係
      採申報制度，地政機關又無確認證書真偽之權，因此雖據
      為登記陳仁杰為本公業管理人，其管理權依然不存在，被
      告Ｔ○○之父縱有向陳仁杰承租之事實，對本公業仍不生
      效力，況祭祀公業之財產為派下公同共有，管理員非經派
      下全員授權，並無財產處分權，而出租乃處分權之一種，
      因此縱有租約之事實，其租約對原告亦不生效力。至於被
      告曾交付租金予酉○○一節，但酉○○僅派下一員，其收
      取租金對原告不生任何效力。再者，代繳地價稅與承租權
      係屬二事，非謂代繳地價稅即屬有權占有。
    4.原告係基於不當得利請求權請求，並非請求租金，其時效
      為十五年，故原告所為本件請求尚未罹於時效；且系爭土
      地係在埔鹽都市計畫區內之商業區，為全鄉○○○地段，
      房地產高昂，租金亦甚高，原告比照法定租金請求按土地
      申報總價百分之十計付不當得利及損害金並無不當。
    5.祭祀公業土地為派下全體公同共有，個別派下員無權私下
      處分，被告辰○○所提五十七年四月十二日、六十年十月
      十七日之備忘書、六十七年九月一日賣買備忘書，其中立
      書人王對、陳約並非派下員，陳福地、林階字、陳清和所
      立備忘書對原告公業均不生效力。被告辰○○縱有繳納地
      價稅亦與原告公業無關。
    6.祭祀公業九十年三月召開派下大會出席人數席開六桌，每
      桌坐十個人，非如被告所稱只有六人開會，選任管理人合
      法，否則鄉公所不會准予備查。被告訴代提出九十年三月
      十八日派下大會會議記錄影本指稱僅有六人開會云云，惟
      簽名之六人是紀錄簽署人，被告未把出席人數簽名資料印
      出來，馮京當馬涼。九十年三月十八日派下大會選出管理
      人後，被告曾起訴請求確認管理權不存在，鈞院以九十二
      年度訴字第一一八號民事判決被告敗訴確定。祭祀公業陳
      仁棗確再於九十三年二月十九日召開派下大會，推選新任
      管理人，但後來發現委任出席有委任非派下員者，有未附
      委託書者，有一人受數人委託而違反人民團體法規定，實
      際上出席人數未達半數而告流會，因此所為決議及選舉管
      理人、選舉房長均當然無效（毋須提起訴訟），才又在九
      十四年十二月二十四日召開派下員大會選舉房長及管理人
      ，並已向埔鹽鄉公所申請准予備查，繼而向地政機關辦理
      管理人變更登記，既然已經登記就是合法，被告若就此有
      所爭執，應該另行起訴確認，而非在本件抗辯。原告祭祀
      公業並未訂立規約，因規約訂立須經全體派下員同意有困
      難，有關派下大會的召集及選任規定都是依照人民團體法
      的規定。派下大會的開會通知都是用掛號送達，而且九十
      四年十二月二十四日被告酉○○、玄○○、申○○、黃○○四人都有來開會。至於被告酉○○所辯九十三年四月十
      八日召開房長大會提議事項，已經九十四年十二月廿四日
      派下大會否決該項提議，況房長會議亦無處分祭祀公業土
      地之權利，其主張據此取得系爭土地占用權限亦屬無據。
乙、被告方面：
一、被告酉○○、申○○、玄○○、黃○○、Ｏ○○、Ｐ○○、
    Ｒ○○、Ｑ○○、Ｍ○○、辛○○、丁○○、庚○○、甲○○、Ｔ○○、辰○○、Ｓ○○、己○○部分：
  (一)聲明：
　　1.原告之訴及其假執行宣告之聲請均駁回。
    2.如受不利判決，被告願供擔保，請准免為假執行。
  (二)陳述：
    1.被告酉○○所有門牌號碼彰化縣埔鹽鄉○○路○段二八號
      、三十號之建物，原係其父遺留下來，但已經被告酉○○
      翻修多次；至Ｇ９、Ｆ４則供作車庫及倉庫使用；另坐落
      彰化縣埔鹽鄉○○段一五四七地號土地確由伊用以種菜至
      今。被告酉○○為原告公業之派下員之一，基於下述理由
      ，其目前使用公業土地位置有合法權源：伊目前使用之
      位置係依前管理人陳仁杰本於管理人職權分配而來。祭
      祀公業全部財產共有五三二五平方公尺，被告酉○○屬埔
      鹽系統，其房份占埔鹽系爭之一半，即占公業房份四分之
      一，惟被告酉○○現使用土地面積僅三百十二平方公尺，
      未逾越伊房份之面積。公業土地之所有稅金，自日據時
      代大正年即由管理人陳仁杰繳納，其向來將收來之地租扣
      除雜項費用，例如天災損害、公廳修護及土地整理費用後
      ，不夠繳納每期地價稅時，再分配予土地使用人之各戶負
      擔繳納，直至陳仁杰死後，被告酉○○亦依此慣例處理，
      以維護公業土地不荒廢及不致因積欠地價稅被拍賣，可證
      明被告並無不當得利及無權佔有，被告並同時主張代繳地
      價稅得抵付地租。原告公業在九十三年四月十八日曾召
      開祭祀公業第二屆管理人房長會議，經管理人房長初步開
      會同意附圖綠色部份由被告酉○○使用，是被告就該次會
      議附圖綠色部分土地即有使用權。又被告酉○○否認其父
      陳仁杰有出租原告公業所有系爭土地予被告戌○○○之母
      。
    2.被告申○○、黃○○、玄○○等人居住在系爭土地已久，
      且有繳納稅金，原告之前均未繳稅，而該等於取得祭祀公
      業陳仁棗管理人之資格後即提起本件請求，並無理由；又
      九十三年四月十八日召開房長大會，決議Ｇ５到Ｇ９及Ｂ
      １、Ｂ２以東部分歸南港派下，以西部分歸埔鹽派下，並
      留待派下大會決議，但原告迄未召開。再者，原告承認九
      十三年四月十八日召開祭祀公業第二屆管理人房長會議紀
      錄討論決議內容，但又主張九十三年二月廿九日召開之派
      下大會，因委任出席者，有委任非派下員，有未附委託書
      ，有一人受數人委託而違反人民團體法，實際出席人數未
      達半數以上，故所為決議及選舉管理人、房長均無效云云
      ，惟迄未具體說明何人未提出委託書？何人委託非派下員
      ？何派下員受多人委託？且為何當時未發現？未提出委託
      書為何可參與開會？委託書怎可能不見蹤影？原告指稱違
      反人民團體法究係指何法條？且依原告陳忠孝所述，本祭
      祀公業所為決議程序既是如此草率，則原告陳忠孝、陳明
      燃、陳錫祥等管理人之身分，是否合法產生亦有查明必要
      ，事關其是否為適格之原告。
    3.被告十七人均係祭祀公業陳仁棗之派下權人，有大正八年
      五月祭祀公業陳仁棗之「管理人選任書」、大正八年六月
      之「承諾書」及五十二年九月六日由祭祀公業陳仁棗之派
      下為出租土地予另一派下陳鎮旺之「同意書」為憑，而派
      下員本即有權使用祭祀公業陳仁棗之財產即系爭土地，故
      被告等人並非無正當權源而占用系爭土地。
　　4.若原告所為請求有理由，但租金請求權之時效僅有五年，
      原告請求被告給付十五年亦非適法。又系爭土地位處鄉下
      地方，並非繁榮區域，原告以百分之十上限請求，有違實
      情。
    5.被告等十七人前於九十二年一月廿七雖答辯稱：如附圖所
      示編號Ａ１建物（原告指為被告丁○○所有）、編號Ａ２
      建物－豬舍（原告指為被告辛○○所有）、編號Ｅ５建物
      －豬舍（原告指為被告己○○所有），均已老舊，係被告
      丁○○、辛○○之祖父、被告己○○之曾祖父林文所蓋建
      留下；另編號Ｅ６（原告指為被告丁○○所有）、編號Ｅ
      ７（原告指為被告己○○所有）、編號Ｅ４（原告指為被
      告庚○○所有）等建物係被告丁○○、辛○○、庚○○等
      三人之父親、被告己○○之祖父林楷字所建蓋；又編號Ｇ
      １（原告指為被告己○○所有）之房屋，係被告己○○之
      父林錦昆所蓋建，而林文、林楷字、林錦昆均已死亡，其
      等所蓋建之未辦理保存登記之房屋，自應為其繼承人公同
      共有，殊非如原告所指為被告單獨建蓋，故被告自無單獨
      拆除坐落系爭土地上建物之處分權能等語。惟嗣經事情明
      朗並各別詢問被告後得悉，被告等目前使用之建物大部分
      均係長輩蓋建，然因建築年代久遠，且建材並不耐用，及
      被告等其他姐妹於繼承時已表明放棄繼承建物，以致現居
      住其上之被告等部分均已翻修舊建物，且由翻修者使用中
      ，是本件現存之建物，應由使用者取得產權，不應將被告
      等之其他無產權之姐妹列為被告，特將使用者及其使用範
      圍陳明如下：如附圖所示（下同）Ａ１、Ａ２、Ａ３、
      Ｅ４、Ｅ５、Ｅ６、Ｅ７等建物皆經由被告辛○○修建過
      ，應屬被告辛○○所有，與其餘被告庚○○、丁○○、己○○、戊○○、甲○○、蔣黃腰、Ｂ○○等人無關；另Ｇ
      ４之地上物係被告辛○○自行蓋建，屬被告辛○○所有。
      Ｇ３之建物為被告丁○○於廿餘年前所蓋建。Ｇ１建物
      部分係林陳運與其夫林錦昆所蓋建，七十年間落成，該建
      物於林錦昆去後均由林陳運居住使用，原告認此Ｇ１建物
      係林陳運與被告己○○、戊○○等所有，殊有違誤。Ｇ
      ２建物部分係被告庚○○所蓋建，為伊所有。另Ｎ１、Ｎ
      ２、Ｎ３、Ｎ４等部分建物為被告甲○○約四十年前所蓋
      建無訛，除供住家，並於十餘年前兼賣麵，收入不多。
      Ｏ、Ｐ部分建物為被告辰○○約於五十七年間蓋建（目前
      經商販賣飲料）、Ｑ部分為被告Ｓ○○蓋建、Ｇ５部分建
      物為被告申○○蓋建，Ｇ６部分建物為被告黃○○蓋建，
      至今約已廿餘年，供住家使用，Ｆ４、Ｇ９、Ｊ、Ｋ部分
      建物為被告酉○○自行蓋建，Ｍ１、Ｍ２部分建物為被告
      玄○○自行蓋建。Ｆ３建物原為豬寮，於九二一大地震
      已倒塌拆除，現為空地。Ｆ６、Ｆ７部分原告指為被告酉
      ○○、黃○○、申○○等人所有建物，然Ｆ６部分現為被
      告Ｐ○○使用之建物，Ｆ７為公共廁所，非被告等個人所
      有之建物。Ｆ１、Ｆ２部分建物為被告黃○○修建使用
      中，Ｄ１、Ｄ２（被告誤載為Ｐ１、Ｐ２）為被告申○○
      修建使用中，均與被告Ａ○○、玄○○、Ｄ○○、Ｎ○○
      、酉○○、Ｃ○、Ｃ○花、壬○○、Ｈ○、ａ○○、癸○○○等人無關。Ｇ８、Ｌ１、Ｌ２、Ｇ８、Ｆ５、Ｇ７
      、Ｄ３等建物為被告Ｐ○○、Ｏ○○、Ｒ○○、Ｑ○○四
      人所有之建物，均是父親傳下，除Ｑ○○有使用門牌號碼
      彰化縣埔鹽鄉○○路○段廿六號賣陽春麵外，餘均供住家
      使用。Ｆ８部分已倒塌，現為空地。Ｅ１、Ｅ３部分建
      物均由被告Ｍ○○修建使用中，與被告Ｖ○、Ｊ○○、Ｅ
      ○○等人無關。Ｉ１部分建物為被告Ｔ○○自行蓋建，
      與午○○○、宙○○、亥○○、天○○等人無關。另Ｅ２
      部分為被告午○○○修建使用中，與被告Ｔ○○、宙○○
      、亥○○、卯○、天○○、Ｋ○○、Ｌ○○等人無關。
    6.原告所指附圖編號Ｉ１之建物係被告Ｔ○○之父親陳鎮旺
      所蓋建，後由被告Ｔ○○先後翻修二次使用，現經營男子
      理髮業，而陳鎮旺於蓋建上開建物前就系爭土地，曾與祭
      祀公業陳仁棗之其他派下員訂立同意書，基於上開同意書
      之約定而占用系爭土地，自屬不定期租賃，故被告Ｔ○○
      使用系爭土地，即為有權占有；至於編號Ｉ３部分，係供
      奉祀他人祖先之用，並非被告Ｔ○○在使用。另附圖編號
      Ｅ２之房屋係被告Ｔ○○之母親午○○○於四十九年間翻
      建，被告陳錦成之祖父陳知哥原先蓋建之竹圍屋，因年代
      久遠現只剩一面殘破之竹編黏附於磚牆上，有照片可憑。
    7.另被告黃○○、申○○、玄○○之祖父及被告酉○○之父
      親陳仁杰，曾為祭祀公業陳仁棗之管理人，於祭祀公業陳
      仁棗所有之系爭土地使用收益，本屬有權占有使用，於陳
      仁杰過世後，被告酉○○、黃○○、申○○、玄○○繼續
      占有使用系爭土地，自非無權占有。
    8.被告辰○○之祖父陳火鏡也是陳仁棗之派下子孫，且被告
      所祭拜之祖先神主牌位都是陳仁棗之後代，被告辰○○之
      父親許東海亦曾言及祖產（即指祭祀公業陳仁棗）伊等亦
      有權利。因陳火境被許幼招贅，致子女均從母姓，因祭祀
      公業陳仁棗所有之土地均為派下子孫占有使用，被告辰○○之祖父陳火境當時招贅，致被排除占用土地，被告辰○○嗣後擬占用土地蓋屋，其他祭祀公業陳仁棗之派下即要
      求應以買賣取得，致有被告辰○○向陳鎮旺、王對、陳約
      、陳福地等人於五十七年四月十二日立下備忘書，於六十
      年十月十七日與林楷字立下備忘書，於六十七年九月一日
      立下賣買備忘書為憑，足證被告辰○○所有房屋蓋於系爭
      土地上均以買賣方式取得占有使用之權利。況被告每年均
      有繳納地價稅二千五百零七元，既有支付使用土地之對價
      ，亦已有租賃之性質，故使用系爭土地當非屬無權占有。
      之權利。又被告辰○○目前使用之地是伊與陳福地、陳鎮
      旺、陳約等人購買土地使用權而來，已如前述，後來因畸
      零地無法建造方正店面，又與被告Ｓ○○交換使用部分土
      地。
    9.被告Ｓ○○與被告辰○○交換使用土地以建造房屋，所建
      房屋有占到辰○○交換使用土地前占用之若干坪，只要價
      格合理，願向所有權人購買。
    10.九十年三月祭祀公業陳仁棗召開派下大會，於會議記錄簽
      名者只有六人，該次派下大會選任陳忠孝、陳明燃、陳錫
      祥為管理人，不符法令，管理人之選任應為無效。九十三
      年二月廿九日祭祀公業陳仁棗再召開派下大會已決議選任
      酉○○、陳忠孝、陳錫維為管理人，卻未聲明承受訴訟，
      原告若爭執該次派下大會決議及選舉房長之效力，應提撤
      銷決議之訴訟；且依規定，公業管理人一任任期三年，原
      告祭祀公業陳仁棗卻再於九十四年十二月廿四日召開派下
      員大會，再度推選管理人，顯有瑕疵，該次改選並不合法
      。
二、被告Ｘ○○部分：
　(一)聲明：請求為適法之判決。
  (二)陳述：
    1.被告雖非派下員，但附圖編號Ｈ４之房屋是先祖黃鎮平向
      陳仁杰租地建造，由伊一人繼承取得，七十一年至九十一
      年間被告酉○○每年均來收取租金，至九十一年酉○○告
      知因有訴訟暫停繳租，被告並非無權占有，且因之前已繳
      納租金，原告不應再向被告請求返還不當得利。請求繼續
      承租土地，若須拆屋，原告亦應給予補償。
    2.被告在此經商賣米，但生意清淡。
三、被告乙○○○部分：
　(一)聲明：請求為適法之判決。
  (二)陳述：
    1.被告居住在系爭土地已久，且有繳納稅金，原告先前都未
      繳稅，卻於取得管理權後才請求返還系爭土地，並無理由
      。
    2.伊使用之房子已建造五十餘年，僅做住家使用，房子雖然
      位於中正路邊，但市況並不繁榮，道路亦太狹窄。
四、被告子○○：
　(一)聲明：請求為適法之判決。
  (二)陳述：伊占用如附圖編號Ｈ１土地部分，是伊父親向陳仁杰
    承租，租金由陳仁杰收取，陳仁杰過世後，改由酉○○收取
    ，當時未立書面契約。
五、被告戌○○○：
　(一)聲明：請求為適法之判決。
  (二)陳述：
    1.伊占用如附圖編號Ｉ２土地部分，目前以月租五、六千元
      出租中，原是伊母親四十多年前向管理人陳仁杰承租並建
      屋，承租至今均有支付租金予陳仁杰之子酉○○。伊居住
      之處，確是埔鹽鄉最繁華地帶，但原告要求按百分之十上
      限計算返還利益標準太高。
六、下列被告未於最後言詞辯論期日到場，據其前聲明、陳述如
    下：
（一）被告Ｉ○○部分：
  (一)聲明：請求為適法之判決。
  (二)陳述：如附圖Ｂ１之房屋是伊於三、四十年前所建，原先由
          陳約、王對、陳龍波合建之三合院已遭風吹垮。
（二）被告丑○○、ｂ○○部分：
  (一)聲明：請求為適法之判決。
  (二)陳述：伊母親於三十八年或三十九年即已改嫁至鹿港，伊兄
          弟姐妹跟著母親到鹿港居住，自此即未再回埔鹽居住
          ，埔鹽的房子位於何處，伊等根本不知，亦早已放棄
          。
（三）被告未○○部分：
  (一)聲明：請求為適法之判決。
  (二)陳述：被告居住在系爭土地已久，且有繳納稅金，祭祀公業
          陳仁棗之管理人先前都未繳稅，卻於取得管理權後才
          請求返還系爭土地，並無理由。
（四）被告巳○○○：
  (一)聲明：請求為適法之判決。
  (二)陳述：附圖Ｂ４、Ｂ５、Ｂ６、Ｂ７、Ｂ８目前無人使用，
          在伊父親陳約去世後，僅有伊母親住在該處，伊母親
          去世後，即無人居住該處，繼承人有伊與妹妹地○○
          ，未辦拋棄繼承手續。伊自小即離開該處，不可能賠
          錢給原告。
（五）被告午○○○：
  (一)聲明：請求駁回原告之訴。
  (二)陳述：如附圖Ｅ２之建物是伊蓋建，之前陳知哥所建之竹管
          厝早已不存在。
(六）被告Ｇ○○部分：
　(一)聲明：請求為適法之判決。
  (二)陳述：
    1.系爭一○四七、一○四八地號土地如附圖編號Ｂ１之房屋
      ，是被告之母親Ｉ○○所有，故原告對被告為本件請求，
      自屬不當；被告自年輕時起即至台中工作，嗣事業有成，
      便將年老獨居之母接至台中孝養，自此未曾在系爭土地上
      為事實上之占有使用；且被告是祭祀公業陳仁棗之派下員
      ，祭祀公業陳仁棗之祖先就系爭土地，曾與原告之祖先立
      有買賣契約，故縱認被告有事實上占有使用系爭土地，亦
      不構成不當得利。
    2.縱然在被告接老母至台中前曾在該筆土地上有使用收益之
      情形，惟時間已然久遠，應認原告所為租金之請求已罹於
      時效。
七、被告Ａ○○、Ｄ○○、Ｎ○○、Ｃ○、Ｚ○○、壬○○、Ｈ
    ○、ａ○○、癸○○○、Ｖ○、Ｊ○○、Ｅ○○、宙○○、
    亥○○、天○○、卯○、Ｋ○○、Ｌ○○、戊○○、Ｂ○○
    、ｄ○○、寅○○○、ｃ○○、地○○、Ｆ○○、Ｕ○○部
    分：均未於言詞辯論期日到場，亦未提出書狀作何聲明或陳
    述。
丙、二造不爭執之事實：
一、系爭十一筆土地均為祭祀公業陳仁棗所有。
二、本件被告辛○○、己○○、戊○○、庚○○、丁○○、甲○○、宙○○、Ｔ○○、Ｌ○○、天○○、地○○、Ｐ○○、
    Ｏ○○、Ｍ○○、Ｒ○○、Ｑ○○、Ｍ○○、黃○○、申○○、玄○○、酉○○等人前曾對包括陳忠孝、陳錫維、陳浤
    河、陳明燃、陳錫祥等人起訴，請求確認該事件原告（除黃
    ○○、申○○、玄○○及酉○○外）對祭祀公業陳仁棗之派
    下權存在，及請求確認該事件被告對祭祀公業陳仁棗之派下
    權不存在等事件，經本院審理後，以其無法舉證對祭祀公業
    陳仁棗派下權存在及該事件被告之先祖有歸就派下權予陳仁
    杰之事實，亦無法反證該件被告無派下權為由，於八十八年
    十月廿六日以八十六年重訴字第一六０號判決敗訴，嗣Ｐ○○、Ｏ○○、Ｒ○○、福壽四人提起上訴（餘人未上訴已告
    確定），經台灣高法院台中分院以八十九年度重上字第三二
    號判決除確定部分外廢棄，發回本院審理後，由本院於八十
    九年十二月十五日以八十九年重訴更字第二號判決其等敗訴
    ，旋告確定。
三、本件被告酉○○、黃○○、申○○、玄○○前對陳明燃、陳
    錫祥、陳忠孝三人起訴，請求確認其等持有大正八年五月之
    「管理人選任書」及大正八年六月之「承諾書」為真正，確
    認陳明燃、陳錫祥、陳忠孝三人對祭祀公業陳仁棗之管理權
    不存在，經本院及台灣高等法院台中分院審理後均以其等無
    法舉證證明上揭「管理人選任書」、「承諾書」為真正及陳
    明燃、陳錫祥、陳忠孝三人為派下員，且係經派下大會選舉
    產生，並經依法登記在案，故管理權存在等情，判決其等敗
    訴（本院九十二年度訴字第一一八號、台灣高等法院台中分
    院九十二年度上字第二八九號民事判決），彼等不服，提起
    第三審上訴，經最高法院以九十三年度台上字第三０四號判
    決駁回上訴確定。
丁、得心證之理由：
一、原告主張各該被告或事實上占有使用或因繼承關係占有如附
    圖所示之建物，各該被告答辯情形如上，其中被告丁○○自
    認占用如附圖所示（下同）Ｇ３建物、被告辛○○自認占用
    Ｇ４建物、被告巳○○○自認Ｂ４、Ｂ５、Ｂ６、Ｂ７、Ｂ
    ８建物係其父陳約時起即有使用事實，被告申○○自認占用
    Ｇ５、被告庚○○自認占用Ｇ２、被告酉○○自認占用Ｆ４
    、Ｇ９、Ｊ、Ｋ及坐落彰化縣埔鹽鄉○○段一五四七地號土
    地、被告黃○○自認占用Ｇ６、被告子○○自認占用Ｈ１、
    被告施林瑟喬自認占用Ｈ２、Ｈ３、被告Ｘ○○自認占用Ｈ
    ４、被告戌○○○自認占用Ｉ２、被告玄○○自認占用Ｍ１
    、Ｍ２、被告甲○○自認占用Ｎ１、Ｎ２、Ｎ３、Ｎ４、被
    告辰○○自認占用Ｏ、Ｐ、被告Ｓ○○自認占用Ｑ建物；而
    被告未○○對原告主張其占用如附圖所示Ｇ２建物，被告地
    ○○、Ｉ○○、Ｇ○○、未○○、巳○○○、Ｆ○○、Ｕ○○對原告主張其因繼承關係而公同共有並占用如附圖所示Ｂ
    ３、Ｂ９建物乙節，均未予爭執，是上揭被告自認及未予爭
    執之情事均堪信為真實。
二、原告另主張如其聲明第一、二、四、五、六、七、八、九、
    十、十四、十七、二十二項所示之建物係原始起造人之繼承
    人全體公同共有而占用云云，經被告否認答辯如上述乙、一
    陳述5.6.所示，下列被告並自認各自蓋建占用之範圍：被
    告辛○○─如附圖所示Ａ１、Ａ２、Ｅ４、Ｅ５、Ｅ６、Ｅ
    ７，被告Ｔ○○─Ｉ１，被告午○○○─Ｅ２，被告
    Ｍ○○─Ｅ３，被告Ｐ○○、Ｏ○○、Ｒ○○、Ｑ○○─
    Ｌ１、Ｌ２、Ｇ８、Ｆ５、Ｇ７、Ｄ３，被告申○○─Ｄ
    １、Ｄ２，被告黃○○─Ｆ１、Ｆ２，被告Ｉ○○─Ｂ
    １部分，茲參酌彰化縣稅捐稽徵處員林分處九十五年六月廿
    三日函覆之彰化縣埔鹽鄉○○路七六號、七七號、同鄉○○
    路一、二、六號、同鄉○○路○段一八、二０、二二、二四
    、二六、二八、三０號房屋之房屋稅籍登記表觀之，其僅簡
    略記載房屋坐落門牌號碼、所有人、房屋結構標示及房屋平
    面圖，並無位置略圖，無從循上揭資料按圖索驥找尋實地確
    切坐落；另觀諸各該房屋之稅籍登記表記載房屋之結構，陳
    約、王對所建之房屋（上述七七號房屋）林楷字、陳龍波、
    陳雙禧所建之房屋（上述七六號房屋）、陳仁杰及管理人Ｃ
    ○義所建之房屋（上述七六號房屋），均以瓦頂、竹窗、土
    或石灰牆，以竹為樑柱，材質均不耐用，核與附圖所載房屋
    結構、面積亦大不相同，即原告亦自承上述稅捐資料與測量
    結果對不起來，應以現場測量較正確等語（九十五年十月十
    八日言詞辯論筆錄）；再參諸被告丑○○九十五年六月廿一
    日到庭陳稱其母蔣黃腰早已改嫁未住埔鹽，已放棄房屋占有
    等情，足見被告辯稱「被告等目前使用之建物大部分均係長
    輩蓋建，然因建築年代久遠，且建材並不耐用，及被告等其
    他姐妹於繼承時已表明放棄繼承建物，以致現居住其上之被
    告等部分均已翻修舊建物，且由翻修者使用中，是本件現存
    之建物，應由使用者取得取產權，不應將被告等之其他無產
    權之姐妹列為被告，特將使用者及其使用範圍陳明如下：如
    附圖所示（下同）Ａ１、Ａ２、Ａ３、Ｅ４、Ｅ５、Ｅ６、
    Ｅ７等建物皆經由被告辛○○修建過，應屬被告辛○○所有
    ，與其餘被告庚○○、丁○○、己○○、戊○○、甲○○、
    蔣黃腰、Ｂ○○等人無關；另Ｇ４之地上物係被告辛○○自
    行蓋建，屬被告辛○○所有。Ｇ３之建物為被告丁○○所蓋
    建。…Ｆ１、Ｆ２部分建物為被告黃○○修建使用中，Ｄ１
    、Ｄ２為被告申○○修建使用中，均與被告Ａ○○、玄○○
    、Ｄ○○、Ｎ○○、酉○○、Ｃ○、Ｃ○花、壬○○、Ｈ○
    、ａ○○、癸○○○等人無關。Ｌ１、Ｌ２、Ｇ８、Ｆ５、
    Ｇ７、Ｄ３等建物為被告Ｐ○○、Ｏ○○、Ｒ○○、Ｑ○○
    四人所有之建物，…Ｅ１、Ｅ２部分建物均由被告Ｍ○○修
    建使用中，與被告Ｖ○、Ｊ○○、Ｅ○○等人無關。Ｉ１部
    分建物為被告Ｔ○○自行蓋建使用，與午○○○、宙○○、
    亥○○、天○○等人無關。另Ｅ２部分為被告午○○○修建
    使用中，與被告Ｔ○○、宙○○、亥○○、卯○、天○○、
    Ｋ○○、Ｌ○○等人無關。」等語，自足憑採。又被告Ｉ○○辯稱：如附圖Ｂ１係其於三、四十年前自建等語，依上述
    調得之房屋稅籍紀錄表及彰化縣稅捐稽徵處員林分處九十五
    年九月五日函覆，可知被告所有系爭房屋（附圖誤載Ｂ１門
    牌號碼為埔港七六號，應為七七號）係自六十四年上期起課
    徵房屋稅，然其配偶陳龍波係於六十二年七月四日死亡，此
    有戶籍謄本可稽，是其所辯Ｂ１房屋是自建乙節應屬事實，
    原告主張為係被告Ｉ○○之被繼承人陳龍波所建造云云，不
    足為取。至Ｅ１部分已經被告Ｍ○○自認為其蓋建占用，Ｉ
    ３部分並經被告Ｔ○○辯以該處係他人奉祀祖先之用，非伊
    占用等語，原告亦未舉證以明其事，其主張Ｅ１為被告Ｖ○
    占用、Ｉ３部分為被告Ｔ○○占用乙節亦難信為真。另據被
    告己○○否認占用如附圖Ａ３部分，被告Ｐ○○否認占用Ｆ
    ３部分，被告Ｐ○○、Ｏ○○、Ｒ○○、Ｑ○○否認占用Ｆ
    ８部分，被告酉○○、黃○○、申○○否認建造或占用Ｆ６
    、Ｆ７建物，查：Ａ３建物業經被告辛○○自認為其所建造
    使用，被告Ｐ○○自認Ｆ６目前為其使用等語，且依現場測
    量之附圖記載Ｆ３、Ｆ８係磚牆無頂毀壞，顯無從占有使用
    ，原告復未舉證各該被告對上揭建物有處分權限，原告此部
    分主張亦屬無據。綜上，原告此部分主張，除上揭被告自認
    部分信為真實外，餘尚不足採信。
三、原告復主張被告己○○、戊○○占用如附圖所示Ｇ１建物乙
    節，被告二人雖辯稱該房屋係（其父）林錦昆、（母）林陳
    運所蓋建，父親去世後，一直由林陳運占用，與伊等無關云
    云，惟查，上揭房屋原納稅義務人林錦昆去世後，稅捐稽徵
    機關於七十五年十月十七日收文因繼承准自七十六年期更正
    納稅義務人為被告二人，此有上述系爭房屋稅籍紀錄表及本
    院非訟事件簿登載林陳運等四人聲明拋棄繼承事件（案號：
    七十五年家繼字第一二五六號）可佐，足見被告己○○、戊○○二人已因繼承取得系爭房屋之所有權，其以目前係由其
    母林陳運使用中為由置辯，亦不足採，原告此部分主張信為
    真實。
四、按所有權人對於無權占有或侵奪其所有物者，得請求返還之
    ，對於妨害其所有權者，得請求除去之，民法第七百六十七
    條定有明文。系爭十一筆土地均為祭祀公業陳仁棗所有，原
    告請求被告拆屋還地及返還不當得利，自當以被告有無權占
    有或侵奪其所有物之事實為必要，其請求拆屋者，並當以房
    屋之所有權人或有處分權人為限。查，原告上揭聲明所示之
    建物為下述被告所建造使用，非被告等之先祖或被繼承人建
    造而由彼等公同共有乙節，已認定如前：(1)第一、二項聲明
    部分（下同）─辛○○，(2)第四項（限Ｉ１部分）─Ｔ○○
    ，(3)第五項─午○○○，(4)第七項─Ｍ○○，(5)第九項（指
    Ｄ１、Ｄ２部分─申○○，(6)第九、十項（指Ｆ１、Ｆ２部
    分）─黃○○，(7)第十四項─Ｉ○○，則原告併請求如前揭
    各項聲明所示被告拆屋還地及返還不當得利，除對上列占建
    使用人為有理由應予准許外，前列聲明其餘請求自屬無據，
    均應予駁回。次查：如附圖Ｅ１建物非被告Ｖ○建造占用（
    被告Ｍ○○自認Ｅ１係其建造使用，且現場測量該宅房亦係
    被告Ｍ○○占用），原告亦未舉證證明Ｆ８係被告陳福、
    Ｏ○○、Ｒ○○、Ｑ○○所占用，Ａ３係被告己○○所占
    用（註：被告辛○○自認該部分係其建造使用），Ｆ３、
    Ｆ６係Ｐ○○所建所有，Ｆ６、Ｆ７係被告酉○○、黃○○
    、申○○所建所有，Ｉ３為被告Ｔ○○所使用，有拆除權
    限。況其中Ｆ３如附圖記載已毀壞，顯無從使用得利，則原
    告請求彼等拆屋還地並返還不當得利亦屬無據，併予駁回。
五、其次應審究者，厥為上述占用系爭土地之被告，是否具有合
    法之占有權源？
（一）按所有權人對占用人主張物上請求權，僅須證明其為所有
      權人及被占用之事實為已足，倘占用人抗辯其占有有正當
      權源，依民事訴訟舉證責任分配法則，應就此事實負舉證
      之責。
（二）上述占用系爭土地之被告置辯之詞，或以彼等為派下員，
      有權使用祭祀公業土地，或以買賣或租賃關係存在，或以
      曾付款代繳公業土地之地價稅云云，惟均為原告所否認。
（三）按祭祀公業之財產既屬派下公同共有，其處分及其他權利
      之行使，即應得全體派下員同意（台灣民事習慣調查報告
      第七九四頁、民法第八百二十八條參照），查本件被告中
      僅被告酉○○、黃○○、申○○、玄○○四人為原告之派
      下員，業經本院八十六年重訴字第一六０號、台灣高等法
      院台中分院八十九年度重上字第三二號及本院八十九年重
      訴更字第二號民事判決確定，依上開說明，彼等四人雖係
      祭祀公業陳仁棗之派下具，然彼等未經全體派下同意，逕
      對公業土地為使用收益，仍難謂有合法權源，遑論已經判
      決確定無派下權之其餘被告或未舉證具派下權者，是被告
      辯稱彼等為公業之派下員，自有權使用祭祀公業之土地云
      云，尚屬無據。
（四）被告酉○○另辯稱：祭祀公業陳仁棗在九十三年四月十八
      日曾召開祭祀公業第二屆管理人房長會議，經管理人房長
      初步開會同意附圖綠色部分由被告酉○○使用，是被告就
      該次會議附圖綠色部分土地即有同意權云云。惟查，祭祀
      公業陳仁棗於九十三年二月二十九日召開派下員大會，因
      出席人數未過半，致當日所為管理人、房長選任之決議均
      無效，已見前述，則該選任房長無權召開房長會議，縱有
      開會所為決議亦屬無效，被告酉○○抗辯其依該房長會議
      決議有合法占用系爭土地權源，亦有誤解。
（五）又查，被告Ｔ○○辯稱其占用如附圖Ｉ１處原係其父陳鎮
      旺與公業之其他派下員訂立同意書，自屬不定期租賃，被
      告辰○○另辯稱：其曾與公業派下員立備忘書買賣取得占
      有權云云，並各舉書證為憑，然彼等所言縱屬為真，惟各
      別派下並無處分公業土地之權，是上揭被告所執書據尚不
      得對原告主張其有合法占有權源。被告乙○○○、Ｘ○○
      、子○○、戌○○○、未○○則辯稱其等被繼承人有向前
      管理人陳仁杰承租土地，並先後向陳仁杰及其子即被告酉
      ○○繳納租金云云，惟據被告酉○○陳稱：伊只有向乙○○○、Ｘ○○、子○○、Ｔ○○四人收過租金，一定是伊
      父親陳仁杰有將公業出租予他們四人，他們才有辦法蓋房
      子，但伊未出租公業土地予戌○○○，亦未曾向其收過租
      金等語（詳九十五年四月廿六日言詞辯論筆錄），則被告
      戌○○○、未○○所辯有租賃關係乙節，即不足採信。復
      由被告酉○○上揭證詞觀之，其顯係基於推測，並非確知
      被告Ｔ○○、乙○○○、Ｘ○○、子○○占用土地確有向
      祭祀公業陳仁棗承租，況由被告酉○○所稱其餘未向其繳
      納租金之人亦占用系爭土地之情形觀之，其證詞顯不足資
      為有利於被告Ｔ○○、乙○○○、Ｘ○○、子○○四人之
      認定，從而，由上述被告所執各端，均難認彼等有合法占
      用系爭土地之權源。
（六）復按租賃之成立，須物之出租人與承租人對租賃物及租金
      有具體而確定之意思表示一致，尚難單憑代繳租稅一端，
      即認代繳人與物之所有人間有租賃關係存在（最高法院八
      十六年台上字第七九一號判決參照）。本件被告酉○○、
      申○○、黃○○、玄○○、辰○○、子○○既無法證明彼
      等與祭祀公業陳仁棗締結租賃系爭土地之契約，則彼等所
      稱前曾攤付系爭土地之地價稅乙節，亦屬彼等另循法律途
      徑向祭祀公業陳仁棗請求返還之問題，不得逕認係占用土
      地之代價，而認有租賃或其他合法占用權限關係存在，不
      言自明。至於被告酉○○另主張以其代繳地價稅之金錢抵
      銷云云，惟未主張並舉證其歷來支付地價稅之數額為何，
      本院無從審酌其得抵銷之額度為若干，是其此部分抗辯亦
      不足採。
（七）綜上，下列被告既有在系爭土地上建造房屋或因繼承關係
      而公同共有之建物占用祭祀公業陳仁棗系爭土地之事實：
      辛○○─Ａ１、Ａ２、Ｅ４、Ｅ５、Ｅ６、Ｅ７、Ｇ４，
      己○○、戊○○─Ｇ１、Ｔ○○─Ｉ１、午○○○─Ｅ２
      ，Ｍ○○─Ｅ３，Ｐ○○、Ｏ○○、Ｒ○○、Ｑ○○
      ─Ｌ１、Ｌ２、Ｇ８、Ｆ５、Ｇ７、Ｄ３，黃○○─Ｆ１
      、Ｆ２、Ｇ６，申○○─Ｄ１、Ｄ２、Ｇ５，丁○○─Ｇ
      ３，Ｉ○○─Ｂ１，未○○─Ｂ２，地○○、巳○○○─
      Ｂ４、Ｂ５、Ｂ６、Ｂ７、Ｂ８，地○○、Ｉ○○、Ｇ○○、未○○、巳○○○、Ｆ○○、Ｕ○○─Ｂ３、Ｂ９，
      庚○○─Ｇ２，酉○○─Ｆ４、Ｇ９、Ｊ、Ｋ，子○○─
      Ｈ１，施林瑟喬─Ｈ２、Ｈ３，Ｘ○○─Ｈ４，戌○○○
      ─Ｉ２，玄○○─Ｍ１、Ｍ２，甲○○─Ｎ１、Ｎ２、Ｎ
      ３、Ｎ４，辰○○─Ｏ、Ｐ，Ｓ○○─Ｑ，被告酉○○另
      占用坐落彰化縣埔鹽鄉○○段一五四七地號土地，復均未
      能舉證證明有何占用之正當權源，自屬無權占有。則原告
      基於土地所有人地位，行使民法第七百六十七條權利，訴
      請彼等拆屋（或）並交還系爭土地，自屬有據。
六、再就原告請求相當於租金之不當得利部分，是否有據，說明
    如次：
（一）按無法律上之原因而受利益，致他人受損害者，應返還其
      利益，民法第一百七十九條前段定有明文。而無權占有他
      人土地，可能獲得相當於租金之利益，此為社會通常之觀
      念（最高法院六十一年臺上字第一六九五號判例意旨參照
      ）。本件上述五、（七）之被告就系爭土地，係屬無權占
      有，有如前述，依上開說明，原告主張彼等應給付所受相
      當於租金之不當得利，自屬有據。
（二）次按城市地方租用土地建築房屋之土地租金，以不超過土
      地申報總價額年息百分之十為限，此觀土地法第一百零五
      條、第九十七條第一項之規定即明。而無權占用他人土地
      設立地上物，計算不當得利之損害金之情形，依理應同此
      解釋（司法院八十二年廳民一字第一三七○○○號函釋亦
      同此意旨）。再依土地法施行法第二十五條規定：「土地
      法第九十七條所謂土地及建築物之總價額，土地價額應依
      法定地價，建築物價額，依該管市縣地政機關估定之價額
      」，而法定地價，依土地法第一百四十八條規定，係指土
      地所有權人依土地法所申報之地價。又民法第一百二十六
      條固規定，利息、紅利、租金、贍養費、退職金及其他一
      年或不及一年之定期給付債權，其各期給付請求權，因五
      年間不行使而消滅，然其所謂之租金債權係指承租人使用
      租賃物之代價，出租人應定期按時收取租金之債權而言，
      故租金請求權因五年不行使而消滅，係就出租人對於承租
      人之租金請求權而言。本件係被告未經原告同意而占用系
      爭土地，因此受有不當得利，致祭祀公業陳仁棗受有損害
      ，此種不當得利返還請求權，本屬損害賠償之性質，原非
      租金之替補，亦即並非基於一定之法律關係，因一年以下
      時間之經過而依序發生之定期給付債權，自無適用民法第
      一百二十六條短期時效之餘地（參照最高法院九十四年度
      台上字第一一九八號民事判決），原告請求被告返還自起
      訴之日即九十一年一月三十一日上溯十五年之不當利得，
      自屬有據；被告丁○○等人抗辯租金請求權之時效僅有五
      年，原告請求給付十五年亦非適法云云，尚有未合。
（三）經查，系爭土地均位於彰化縣埔鹽鄉，自七十六年至今各
      期申報地價如附表一所示；又彰化縣埔鹽鄉○○段一○四
      七地號，地目雜，面積六九三平方公尺；一０四八地號，
      　地目建，面積一八五六平方公尺；一０四八之一地號，
      地　目建，面積三十七平方公尺；一０五三地號，地目雜
      ，面積七六平方公尺；一０五四地號，地目旱，面積七四
      一平方公尺；一０五四─一地號，地目旱，面積二一八平
      方公尺；一四一六地號，地目建，面積八五平方公尺；一
      四一六─地號，地目建，面積九四平方公尺；一四一八地
      號，地目建，面積三０平方公尺；一四一八地號，地目建
      、面積三０平方公尺，一五四七地號，地目田、面積八０
      ０平方公尺；一０四八之二地號土地，地目建、面積二平
      方公尺乙節，有土地登記謄本附卷可佐。而被告辛○○、
      己○○、戊○○、Ｔ○○、午○○○、Ｍ○○、Ｐ○○、
      Ｏ○○、Ｒ○○、Ｑ○○、黃○○、申○○、丁○○、Ｉ
      ○○、Ｇ○○、未○○、巳○○○、Ｆ○○、Ｕ○○、未
      ○○、地○○、巳○○○、庚○○、酉○○、子○○、施
      林瑟喬、Ｘ○○、戌○○○、玄○○、甲○○、辰○○、
      Ｓ○○占用原告系爭土地建造房屋之結構、面積如附圖所
      示等情，除據各該被告陳明在卷外，復經本院製有勘驗筆
      錄及有複丈成果圖可憑；又系爭土地雖經埔鹽都市計劃規
      劃分屬住宅區、商業區○○○道路，有原告所提埔鹽鄉都
      市計劃土地使用分區證明書可稽（附於本件第二卷），但
      附近市容參差，尚難比擬繁華都市，此並有被告辰○○提
      出現場照片十五張可佐（附於本件第四卷），原告對該照
      片之真正亦未予爭執，本院斟酌系爭土地位置、交通便捷
      狀況及四周工商繁榮等情形，認此相當於租金之不當得利
      以各該土地申報總價額年息百分之五計算，方為允當，故
      而，上列被告每年應給付原告相當於租金之利得，依「每
      平方公尺申報地價×土地總面積×占用土地比例×5％」
      公式簡化為「占用土地面積×每平方公尺申報地價×5％
      」計算（例如：被告辛○○占用如附圖所示Ａ１、Ａ２、
      Ｅ４、Ｅ５、Ｅ６、Ｅ７、Ｇ４之建物，其中Ａ１、Ａ２
      建物占用土地為上開一０四七地號土地，占地面積各五十
      、七十九平方公尺，Ｅ４、Ｅ５、Ｅ６、Ｅ７、Ｇ４部分
      占用土地為上開一０四八地號土地，占地面積依序為十七
      、二十、十七、二十、六九平方公尺，而由本件起訴日即
      九十一年一月三十一日上溯十五年占用期間，即自七十六
      年一月三十一日起算至九十一年一月三十日止，計算其占
      用上揭土地十五年所獲相當於租金之不當得利金額。此十
      五年期間系爭一０四七、一０四八地號土地歷年之申報地
      價如附表一所示，亦即Ａ１、Ａ２部分，因系爭一０四七
      地號土地自七十六年七月至八十年六月止之申報地價每平
      方公尺【下同】1,280元，八十年七月至八十三年六月為
      1,360元，八十三年七月至八十六年六月為1,440元，八十
      六年七月至今均為1,600元，是其占用Ａ１、Ａ２部分土
      地之十五年不當利得為：〈1,280×4.42年＋1,360 ×3年
      ＋1,440×3年＋1,600×4.58年〉×5%×〈50＋79〉＝
      137,937元〈元以下四捨五入，下同〉；Ｅ４、Ｅ５、Ｅ
      ６、Ｅ７、Ｇ４部分，因系爭一０四八地號土地自七十
      六年七月至八十年六月止之申報地價均每平方公尺1,280
      元，八十年七月至八十三年六月為1,360元，八十三年七
      月至八十六年六月為1,440元，八十六年七月至今均為
      1,600元，是其占用Ｅ４、Ｅ５、Ｅ６、Ｅ７、Ｇ４部分
      土地之十五年不當利得為：〈1,280×4.42年＋1,360×3
      年＋1,440×3年＋1,600×4.58年〉×5%×〈17＋20＋17
      ＋20＋69〉＝152,907元；137,937元＋152,907元＝
      290,844元。則此十五年期間，被告辛○○占用Ａ１、Ａ
      ２、Ｅ４、Ｅ５、Ｅ６、Ｅ７、Ｇ４部分所獲不當得利金
      額為二十九萬零八百四十四元。而被告辛○○於起訴狀繕
      本送達翌日即九十一年二月七日起至交還土地之日止，每
      年可獲相當於租金之不當得利金額為二萬一千七百六十元
      ，即Ａ１部分，1,600×693×5% ×50/693＝4,000；Ａ２
      部分，1,600×693×5%×79/693 ＝6,320；Ｅ４部分，
      1,600×1,856×5%×17/1856＝1,360；Ｅ５部分，
      1,600×1,856×5%×20/1856＝1,600；Ｅ６部分，
      1,600×1,856×5%×17/1856＝1,360；Ｅ７部分，
      1,600×1,856×5%×20/1856＝1,600；Ｇ４部分，
      1,600×1,856×5%×69/1856＝5,520；4,000＋6,320 ＋
      1,360＋1,600＋1,360＋1,600＋5,520＝21,760元。其他
      被告由本件起訴日即九十一年一月三十一日上溯十五年期
      間，占用系爭土地十五年所獲相當於租金之不當得利金額
      ，及其於起訴狀繕本送達翌日起至交還土地之日止，每年
      可獲相當於租金之不當得利金額之計算式，均依此類推計
      算），又各該被告占用系爭土地之期間均已逾十五年，為
      各被告所不爭執，是原告主張上述被告應給付自起訴之日
      上溯十五年相當於租金之利得及其法定遲延利息，暨自起
      訴狀繕本送達被告翌日（如主文所示）起至返還系爭土地
      之日止，按年給付如主文所示之損害金，為有理由，逾此
      部分之請求，即屬無據。
（四）從而，原告訴請被告辛○○、己○○、戊○○、Ｔ○○、
      午○○○、Ｍ○○、Ｐ○○、Ｏ○○、Ｒ○○、Ｑ○○、
      黃○○、申○○、丁○○、Ｉ○○、Ｇ○○、未○○、天
      ○○、Ｆ○○、Ｕ○○、未○○、地○○、巳○○○、庚○○、酉○○、子○○、施林瑟喬、Ｘ○○、戌○○○、
      玄○○、甲○○、辰○○、Ｓ○○拆屋並交地暨請求給付
      原告十五年來之不當得利及其法定遲延利息，並自起訴狀
      繕本送達翌日起（如主文所示日期）至交還系爭土地之日
      止，按年給付如主文各項所示損害金，洵屬有據，應予准
      許；至逾此部分之請求，為無理由，應予駁回。
（五）按判決所命之給付，其性質非長期間不能履行，或斟酌被
      告之境況，兼顧原告之利益，法院得於判決內定相當之履
      行期間或命分期給付。經原告同意者，亦同。民事訴訟法
      第三百九十六條第一項定有明文。查拆除房屋交還土地，
      非立時可就，需有較長之時間始克履行，本院斟酌上情，
      認宜予六個月之履行期間，俾資兼顧。
（六）原告及被告辛○○、己○○、Ｔ○○、Ｍ○○、Ｐ○○、
      Ｏ○○、Ｒ○○、Ｑ○○、黃○○、申○○、丁○○、庚○○、酉○○、玄○○、甲○○、辰○○、Ｓ○○均陳明
      願供據保，聲請宣告假執行或免為假執行，核就原告勝訴
      部份並無不合，爰各酌定相當擔保金額宣告之。原告其餘
      假執行之聲請，因訴之駁回而失所附麗，不予准許。
戊、負擔訴訟費用之依據：民事訴訟法第七十九條、第八十五條
    第一項但書、第二項。
中　　　華　　　民　　　國　　九十六  年  一  月  十  日
                        民事第一庭  法  官  簡燕子
以上正本係照原本作成。
如對本判決上訴，應於判決送達後二十日內向本院提出上訴狀。
中　　華　　民　　國　　96　　年　　1 　　月　　10　　日
                                    書記官  林嘉賢
┌───────────────────────────────────────────────────────────────────┐
│附表一                                                                                                                                │
├──┬────┬───────────────────────────────────────────────────────────┤
│編號│申報地價│                   以下為坐落彰化縣埔鹽鄉○○段各地號之申報地價（元/平方公尺）                                        │
│    │年度期間├────┬────┬────┬────┬────┬────┬────┬────┬────┬────┬────┬────┤
│    │        │ 1047   │  1048  │  1053  │  1054  │ 1054-1 │  1416  │ 1416-1 │  1418  │ 1418-1 │  1547  │ 1048-1 │ 1048-2 │
├──┼────┼────┼────┼────┼────┼────┼────┼────┼────┼────┼────┼────┼────┤
│ １ │76年7月 │        │        │        │        │        │        │        │        │        │        │        │        │
│    │  至    │1,280元 │1,280元 │4943.2元│2363.2元│1,280元 │2,728元 │3,020元 │4,992元 │4,909元 │ 192元  │1,280元 │1,280元 │
│    │80年6月 │        │        │        │        │        │        │        │        │        │        │        │        │
├──┼────┼────┼────┼────┼────┼────┼────┼────┼────┼────┼────┼────┼────┤
│ ２ │80年7月 │        │        │        │        │        │        │        │        │        │        │        │        │
│    │  至    │1,360元 │1,360元 │4991.2元│2919.2元│1,360元 │4763.2元│3422.4元│5,040元 │5,040元 │ 256元  │1,360元 │1,360元 │
│    │83年6月 │        │        │        │        │        │        │        │        │        │        │        │        │
├──┼────┼────┼────┼────┼────┼────┼────┼────┼────┼────┼────┼────┼────┤
│ ３ │83年7月 │        │        │        │        │        │        │        │        │        │        │        │        │
│    │  至    │1,440元 │1,440元 │5545.6元│3203.2元│1,440元 │5,284元 │3,476元 │5,600元 │5,600元 │ 320元  │1,440元 │1,440元 │
│    │86年6月 │        │        │        │        │        │        │        │        │        │        │        │        │
├──┼────┼────┼────┼────┼────┼────┼────┼────┼────┼────┼────┼────┼────┤
│ ４ │86年7月 │        │        │        │        │        │        │        │        │        │        │        │        │
│    │  至    │1,600元 │1,600元 │5547.2元│3295.2元│1,600元 │5,297元 │3,564元 │5,600元 │5,600元 │ 464元  │1,600元 │1,600元 │
│    │89年6月 │        │        │        │        │        │        │        │        │        │        │        │        │
├──┼────┼────┼────┼────┼────┼────┼────┼────┼────┼────┼────┼────┼────┤
│ ５ │89年7月 │        │        │        │        │        │        │        │        │        │        │        │        │
│    │  至    │1,600元 │1,600元 │5547.2元│3295.2元│1,600元 │5,297元 │3,564元 │5,600元 │5,600元 │ 480元  │1,600元 │1,600元 │
│    │93年1月 │        │        │        │        │        │        │        │        │        │        │        │        │
└──┴────┴────┴────┴────┴────┴────┴────┴────┴────┴────┴────┴────┴────┘
  附表二
┌────┬───────────┬────────┬─────────┐
│姓    名│  負擔訴訟費用之比例  │原告應供擔保金額│被告應供擔保金額  │
├────┼───────────┼────────┼─────────┤
│辛○○　│ 00000000分之0000000　│  1,922,000元   │    5,766,400元　 │
├────┼───────────┼────────┼─────────┤
│己○○　│ 00000000分之678300   │    226,000元   │      678,300元　 │
│戊○○  │   　（連帶負擔）     │                │                  │
├────┼───────────┼────────┼─────────┤
│Ｔ○○　│ 00000000分之0000000　│    358,000元   │    1,073,000元　 │
├────┼───────────┼────────┼─────────┤
│午○○○│ 00000000分之212000　 │     71,000元   │    （空   白）　 │
├────┼───────────┼────────┼─────────┤
│Ｍ○○　│ 00000000分之742000　 │ 　 247,000元   │      742,000元　 │
├────┼───────────┼────────┼─────────┤
│Ｐ○○  │                      │                │                  │
│Ｏ○○  │ 00000000分之0000000  │  1,603,000元   │      0000000元   │
│Ｒ○○  │     （連帶負擔）     │                │                  │
│Ｑ○○  │                      │                │                  │
├────┼───────────┼────────┼─────────┤
│申○○　│ 00000000分之0000000　│     516000元   │    1,548,000元　 │
├────┼───────────┼────────┼─────────┤
│黃○○　│ 00000000分之0000000  │     495000元   │    1,484,000元　 │
├────┼───────────┼────────┼─────────┤
│丁○○　│ 00000000分之646600　 │ 　 216,000元   │    2,883,200元　 │
├────┼───────────┼────────┼─────────┤
│Ｉ○○  │ 00000000分之0000000　│ 　 375,000元   │    （空  白 ）　 │
├────┼───────────┼────────┼─────────┤
│未○○　│ 00000000分之816200 　│    272,000元   │    （空  白 ）　 │
├────┼───────────┼────────┼─────────┤
│地○○　│ 00000000分之0000000　│ 　 749,000元   │    （空  白 ）　 │
│巳○○○│      （連帶負擔）    │                │                  │
├────┼───────────┼────────┼─────────┤
│地○○　│ 　                   │                │               　 │
│Ｉ○○  │                      │                │                  │
│Ｇ○○　│ 00000000分之286200 　│  　 95,000元   │    （空  白 ）   │
│未○○  │      （連帶負擔）    │                │                  │
│巳○○○│                    　│           　   │               　 │
│Ｆ○○  │                      │                │                  │
│Ｕ○○　│ 　                   │           　   │               　 │
├────┼───────────┼────────┼─────────┤
│庚○○　│ 00000000分之646600 　│ 　 216,000元   │      646,000元　 │
├────┼───────────┼────────┼─────────┤
│酉○○　│ 00000000分之0000000　│  2,607,000元   │    7,820,000元　 │
├────┼───────────┼────────┼─────────┤
│子○○　│ 00000000分之680340　 │    227,000元   │     （空  白）　 │
├────┼───────────┼────────┼─────────┤
│施林瑟喬│ 00000000分之0000000　│    583,000元   │     （空  白）　 │
├────┼───────────┼────────┼─────────┤
│Ｘ○○　│ 00000000分之0000000　│    529,000元   │     （空  白）　 │
├────┼───────────┼────────┼─────────┤
│戌○○○│ 00000000分之464000 　│    155,000元   │     （空  白）　 │
├────┼───────────┼────────┼─────────┤
│玄○○　│ 00000000分之0000000　│    499,000元   │    1,496,000元　 │
├────┼───────────┼────────┼─────────┤
│甲○○　│ 00000000分之0000000　│  1,356,000元   │    4,073,000元　 │
├────┼───────────┼────────┼─────────┤
│辰○○　│ 00000000分之0000000　│    736,000元   │    2,207,000元　 │
├────┼───────────┼────────┼─────────┤
│Ｓ○○　│ 00000000分之0000000　│    417,000元   │    1,250,000元　 │
└────┴───────────┴────────┴─────────┘
